【裁判字號】    94,金訴,35
【裁判日期】    950322
【裁判案由】    違反銀行法等
【裁判全文】
臺灣臺中地方法院刑事判決              94年度金訴字第35號
公  訴  人  臺灣臺中地方法院檢察署檢察官
被      告  丙○○
選任辯護人  林瓊嘉律師
被      告  庚○○
指定辯護人  本院公設辯護人  癸○○
上列被告等因違反銀行法等案件，經檢察官提起公訴（94年度偵
緝字第1273號、94年度偵字第16864號），本院判決如下：
    主    文
庚○○共同違反非銀行不得經營收受存款業務之規定，處有期徒
刑陸年。偽造之「寶來瑞富期貨股份有限公司」交易績效表份
，沒收。
丙○○共同違反非銀行不得經營收受存款業務之規定，處有期徒
刑肆年。偽造之「寶來瑞富期貨股份有限公司」交易績效表份
，沒收。
    犯罪事實
一、庚○○、丙○○均明知除法律另有規定外，非銀行不得經營
    以吸收資金代為操作期貨及選擇權之名義，向不特定人收受
    款項，而約定給付與本金顯不相當之紅利視同收受存款之業
    務，竟共同基於非法收受存款之犯意聯絡，謀議向不特定之
    人吸收資金，而自民國92年07、08月間起，在臺中縣豐原市
    ○○路 628號，利用尚未成立之「益溙開發有限公司」及「
    益溙期貨投顧有限公司籌備處」名義，共同對外以優渥紅利
    為號召而邀約不特定之投資人以吸收資金，供庚○○代為操
    作臺灣加權指數期貨及選擇權之投資（其紅利計算方式為：
    以每投資新台幣（下同）20萬元為例，扣除4萬元代操作手
    續費，按月給付1萬2千元紅利，連續支付1年之紅利，1年到
    期，歸還16萬元本金），投資人經與庚○○確認每月紅利成
    數後，即分別將投資款匯入庚○○所申請開立之中國信託商
    業銀行豐原分行帳號000000000000號、丙○○所申請開立之
    中國信託商業銀行豐原分行帳號000000000000號、庚○○向
    寶來瑞富期貨股份有限公司所申請開立之帳號0000000號保
    證金專戶等指定帳戶後，即由庚○○以前開寶來瑞富期貨股
    份有限公司投資人帳號0000000號保證金專戶，進行臺灣加
    權指數期貨及選擇權之投資，而丙○○則按月將投資人應得
    之紅利匯入投資人提供之銀行帳戶內。俟有壬○○、乙○○
    、己○○、甲○○、曾宥驊、丁○○等人因投資後，認為紅
    利優渥，在庚○○、丙○○提出以招攬投資人每投資10萬元
    業務員可以獲得6千元之高額業績獎金後，壬○○、乙○○
    、己○○、甲○○、丁○○、曾宥驊等人遂與庚○○、丙○○基於共同非法收受存款之犯意聯絡，壬○○、乙○○、己○○等人分別自93年02月、93年04月、93年07月起，曾宥驊
    自不詳時間起，陸續以業務員之身分，開始對外招攬如附表
    所示之投資人以大量資金吸收，以供庚○○代為操作臺灣加
    權指數期貨及選擇權之投資，而甲○○則自92年11月起，負
    責看盤勢、抄資料協助庚○○。之後，「益溙開發有限公司
    」於93年05月28日經核准設立後，登記營業項目為：(一)投資
    顧問業，
    (二)企業經營管理顧問業，(三)創業投資事業管理顧問業等業務
    ，由庚○○擔任董事登記為負責人，組成一人公司，庚○○
    、丙○○、壬○○、乙○○、己○○、甲○○、曾宥驊等人
    均明知「益溙開發有限公司」所登記之營業項目未包括收受
    存款之業務在內，亦非銀行根本不得經營收受存款業務，竟
    仍繼續對外招攬投資人以大量吸收資金，提供庚○○代為操
    作臺灣加權指數期貨及選擇權之投資。嗣於93年05、06月間
    ，庚○○因經營狀況不佳，乃要求丙○○於93年06月21日，
    向寶來瑞富期貨股份有限公司豐原分公司出具授權書，將其
    所申請開立之投資人帳號00 00000號保證金帳戶，提供予庚○○作為投資及指定為投資人匯款帳戶使用。後續，因庚○○投資操作失利，庚○○與與丙○○為彌補虧損，遂以擴大
    營運為由，於93年10月08日將「益溙開發有限公司」所在地
    遷移至臺中市○區○○○路1段345號33樓，並由庚○○擔任
    「益溙開發有限公司」總經理負責實際操盤，丙○○擔任執
    行業務副總經理負責招攬客戶及匯撥款項，壬○○、乙○○
    擔任業務經理負責招攬客戶對外吸收資金，己○○、曾宥驊
    等人擔任業務員亦負責招攬客戶對外吸收資金，甲○○擔任
    研究員負責提供盤勢資料予庚○○操盤參考使用，丁○○則
    於93年11月02日起擔任丙○○之助理協助整理業務員之業績
    、投資人之資料等文書工作，壬○○、乙○○、己○○、曾
    宥驊等人因不知道實際投資營運狀況，仍繼續招攬如附表所
    示之戊○○等投資人，以增加對外吸收資金，而丙○○則因
    瞭解營運狀況虧損之嚴重，遂於93年12月16日即避居高雄不
    知去向，而庚○○所經營之「益溙開發有限公司」亦於94年
    02月起因無法發放投資人之高額紅利，而於94年03月22日解
    散，宣布倒閉。庚○○與丙○○以前開吸收資金方式，收受
    存款總額達8353萬9千元（其計算方式係以：庚○○寶來瑞
    富期貨股份有限公司保證金專戶自92年12月起至94年03月底
    止總共存入6403萬7千元，丙○○寶來瑞富期貨股份有限公
    司自92 年06月23日起至94年03月底止總共存入1950萬2千元
    ，二者合計為8353萬9千元）。
二、迄於93年07月間，因庚○○投資操作失利，庚○○與丙○○
    為應付投資人，避免遭察覺實際財務狀況，竟共同基於行使
    偽造私文書及詐欺取財之概括犯意聯絡，意圖為自己不法之
    所有，先後於93年07、08、09月間某日，由庚○○在臺中市
    西區○○○路○段345號33樓「益溙開發有限公司」內，依照
    「寶來瑞富期貨股份有限公司」按月寄發之交易績效表格式
    ，以電腦重新繕打相同格式之交易績效表，而將投資虧損之
    數據部分，更改為獲利之數據後加以列印之方式，以完成偽
    造不實內容之交易績效表，連續於93年8、9、10月初，行使
    提供予不知情之壬○○、乙○○等業務員，持以出示予戊○○等投資人觀看，佯稱操作績效良好，藉以取信戊○○等投
    資人繼續加碼投注資金，致使戊○○等投資人因而陷於錯誤
    繼續投資，而取得戊○○等投資人後續不詳數額之投資款，
    足以生損害於寶來瑞富期貨公司。
三、詎料，庚○○投資操作虧損持續擴大，以致財務週轉不靈，
    庚○○與丙○○為安撫客戶避免遭投資人察覺而中止投資及
    取回資金，復共同基於承前詐欺取財之概括犯意及行使變造
    私文書之犯意聯絡，於93年12月間，由庚○○利用其於92年
    12月間劃撥2000元至郵政劃撥儲金第00000000號「財團法人
    中華民國證券暨期貨市場」帳戶，用以購買報考期貨營業員
    之參考書籍之郵政劃撥儲金存款收據，將該郵政劃撥儲金存
    款收據上之劃撥金額「2,000」元，變造為「20,000,000 」
    元，影印後持以行使交付不知情之乙○○、壬○○等業務員
    ，持以出示予戊○○等投資人，以營造獲利頗豐之假象，藉
    以取信戊○○等投資人，致使戊○○等投資人誤信為真而未
    要求抽回資金而受有損害，並足以生損害於郵政管理之正確
    性。
四、案經壬○○、乙○○、戊○○委由代理人黃文皇律師提出告
    訴暨法務部調查局中部地區機動工作組移送臺灣臺中地方法
    院檢察署檢察官偵查起訴。
    理    由
一、訊據被告庚○○對於上揭時地，以優渥之紅利，向不特定人
    吸收資金之業務而違反非銀法不得經營收受存款之規定，及
    連續行使偽造寶來瑞富期貨股份有限公司交易績效表、行使
    變造郵政劃撥儲金存款收據，以取信告訴人戊○○等投資人
    而詐取財物等情，業經坦認屬實；而被告丙○○則矢口否認
    有何違反銀行法、行使偽造私文書、行使變造私文書、詐欺
    取財等犯行，辯稱：伊並非公司實際負責人，伊在公司內沒
    有負責會計業務，從頭到尾只負責匯款而已，合約書、保管
    條均是被告庚○○簽名後，才由伊交給業務員，並沒有實權
    ，伊在公司成立時即參與，原本沒有職稱，後來才掛副總，
    對於被告庚○○偽造績效表、匯款單之事，伊並不知情云云
    。經查：
    （一）首先，對於被告庚○○究係以個人名義或「益溙開發
          有限公司」、「益溙期貨投顧有限公司」之名義，吸
          收資金部分：
      １、「益溙證券投顧有限公司」、「益溙期貨投顧有限公
          司」，於本院審理階段，仍未經核准設立，此有公司
          登記基本資料查詢1份在卷可稽（參照本院卷第180、
          182 頁）。而「益溙開發有限公司」係於93年05月28
          日核准設立，公司設立於臺中縣豐原市○○路628 號
          ，登記負責人為被告庚○○，董事僅有被告庚○○一
          人，資本總額 500萬元，營業項目為投資顧問業、企
          業經營管理顧問業、創業投資事業管理顧問業；被告
          庚○○、丙○○於93年10月08日將公司所在地遷移至
          臺中市○區○○○路1段345號33樓，嗣於94年03月22
          日核准解散登記，此有公司登記基本資料查詢 1份（
          參照本院卷第183至184頁）、經濟部中部辦公室95年
          02月24日經中三字第 09501655590號函檢附公司登記
          資料 1份（參照本院卷第192至202頁）、公司申登資
          料查詢結果1份（參照94年度偵字第16864號偵查卷第
          87頁）在卷可稽。查：被告庚○○自承於92年07、08
          月間即開始從事吸收資金之業務，而「益溙開發有限
          司」卻係於93年05月間始核准設立，則在「益溙開發
          有限公司」合法成立前，被告庚○○自不可能以「益
          溙開發有限公司」之名義，從事對外吸收資金以投資
          期貨及選擇權之業務。
      ２、依據證人辛○○於本院審理中到庭證稱：「我都是投
          資被告庚○○個人，因為我都是匯到他個人的帳戶。
          我是到93年上半年才知道被告庚○○有成立公司，被
          告庚○○有提到要投資他的公司，但是我一直到93年
          都還是把投資款匯到被告庚○○個人的帳戶。」等語
          （參照本院卷第135頁），及證人甲○○於本院審理
          中到庭證稱：「剛開始我都是匯款給被告庚○○個人
          帳戶，後來被告庚○○才叫我改匯到他的保證金戶頭
          ，時間是在92年10、11月間開始，第一筆是小額現金
          支付，之後便用匯款，最後一筆是93年09月，總共投
          資了3、400萬元。」、「一開始被告庚○○問我想不
          想要賺錢，他說要以『匯智公司』的經營方式，我投
          資多少錢，每個月給我百分之20的紅利，問我是否願
          意投資他。」等語（參照本院卷第217至218頁）可知
          ，被告庚○○係以個人名義向證人辛○○、甲○○招
          攬，而以優渥之投資紅利，以達吸收資金之目的。
      ３、再者，依據投資人所取得之「保管條」（參照本院卷
          第 263頁為例），內容明白記載：被告庚○○收到投
          資人之投資款及接受投資人之委託代理操作臺灣加權
          指數期貨及選擇權並代理保管。又依據投資人所取得
          之「委託操作契約」之契約內容（參照本院卷第 264
          頁、94年度發查字第 851號偵查卷第13頁為例），係
          分別以「益溙證券投顧有限公司（籌備處）」之名義
          ，及以「益溙開發有限公司」與「益溙期貨投顧有限
          公司（籌備處）」之名義，與投資人簽立契約，然仔
          細閱覽契約文意，該「益溙證券投顧有限公司」、「
          益溙期貨投顧有限公司」明顯未經設立，僅係以籌備
          階段為由以招攬資金，而「益溙證券投顧有限公司（
          籌備處）」、「益溙期貨投顧有限公司（籌備處）」
          本身並不具有法人格，亦非非法人團體，因此，在「
          益溙證券投顧有限公司」、「益溙期貨投顧有限公司
          」合法設立前，被告庚○○並無從代表前開公司而為
          各項行為。是以，投資人所簽立之「委託操作契約」
          之投資契約相對人應係指被告庚○○個人，而非係針
          對「益溙證券有限公司」而言。
      ４、雖然，告訴人壬○○於本院審理中到庭證稱：「92年
          08月投資 5萬元，我是投資被告庚○○的公司，因為
          被告庚○○在92年05月就成立公司了，但是匯款是匯
          到被告庚○○個人的帳戶。」等語（參照本院卷第23
          5 頁），及告訴人乙○○於本院審理中證稱：「我是
          投資『益溙開發有限公司』。」、「（益溙開發有限
          公司）應該是92年04、05月成立，因為益溙開發有限
          公司很早之前就在豐原租了一間辦公室營運。」、「
          （投資的錢）都是用匯款到被告庚○○、丙○○二人
          個人名義的帳戶。」等語（參照本院卷第295頁），
          惟「益溙開發有限公司」實際上係於93年05月28日始
          經核准設立，且被告庚○○自始至終均係利用個人帳
          戶或被告丙○○之個人帳戶進行投資交易，而投資人
          之資金匯款帳戶亦均是透過被告庚○○或被告丙○○
          之個人帳戶匯出，如果被告庚○○係有意以「益溙開
          發有限公司」之名義對外營業以吸收資金，理當會在
          「益溙開發有限公司」成立後，立即成立公司帳戶，
          以明確區分公司財務與個人財務，何以被告庚○○卻
          仍繼續使用個人帳戶，由此可見，告訴人壬○○、吳
          浩臣實際上所投資之對象，亦僅係被告庚○○個人，
          而非「益溙開發有限公司」。
      ５、佐以，被告庚○○向寶來瑞富期貨股份有限公司所申
          請開立之投資人帳號 0000000號帳戶，自92年12月01
          日起至94年03月31日止，總共存入6403萬 7千元；而
          被告丙○○向寶來瑞富期貨股份有限公司所申請開立
          之投資人帳號0000000號，自92年12月01日起至94年0
          3月31日止，總共存入1950萬2千元；此有被告庚○○
          、丙○○向寶來瑞富期貨股份有限公司申請開立之投
          資人帳戶存提款清單各 1份在卷可稽（參照偵查卷第
          8 -17頁、第18-19頁），被告庚○○、丙○○個人之
          期貨投資帳戶內匯入高額之投資款項，被告庚○○若
          係有意以「益溙開發有限公司」名義經營，更應主動
          開立公司帳戶，以明確管理公司及投資人之財務，確
          保公司營運正常，以防經手財務或操作之人中飽私囊
          之可能弊端，被告庚○○對此絲毫未予留意，可見被
          告庚○○應係圖以個人名義進行吸金行為，其嗣後申
          請設立「益溙開發有限公司」僅是為掩人耳目，用以
          達掩飾其個人吸金之表象而已。是以，被告庚○○於
          本院審理中供稱：「我都是以『益溙開發有限公司的
          名義』（吸金），在公司設立前，是以『益溙開發有
          限公司籌備處』的名義吸金，從頭到尾都是以『益溙
          開發有限公司籌備處』的名義。」、「（投資款項）
          剛開始匯到我個人戶頭，後來匯到寶來證券期貨的帳
          戶，也是以我個人名義所開立的帳戶。」等語（參照
          本院卷第311頁），並非全然屬實，被告庚○○確係
          以個人名義進行違法吸收資金之業務行為。
      ６、從而，本案應係被告庚○○以個人名義違法吸收資金
          ，而非係以「益溙開發有限公司」之名義為之。
    （二）次以，對被告丙○○有無參與「益溙開發有限公司」
          之業務經營，及被告丙○○是否為實際負責人之部分
          ：
      １、依據證人己○○於本院審理中到庭證稱：「我當時是
          （將每月紅利之匯款帳號）交給被告丙○○。」、「
          登記負責人是被告庚○○，可是從豐原的公司開始，
          我就知道被告丙○○是股東。」、「被告丙○○負責
          出納、管帳、收錢，我都稱她宋小姐。」、「管帳、
          紅利發放、獎金，只要是錢的事情都是被告丙○○在
          管。」、「因為我介紹客戶，匯款到指定的帳戶後，
          我就會馬上以電話聯絡被告丙○○，並將匯款單據傳
          真給被告丙○○，要求他們簽立合約及保管條，我再
          將合約及保管條交給客戶。這個流程都是我親自與被
          告丙○○接觸。」、「‧‧‧我有拿報表去跟被告宋
          承玲討論過。」等語（參照本院卷第128至132頁）可
          知，被告丙○○在公司內，係主管財務之人，且證人
          己○○以業務身分招攬之投資人，關於簽立委託操作
          契約、保管條及匯款等工作，均係向被告丙○○陳報
          。
      ２、又依據告訴人戊○○於本院審理中到庭證稱：「92年
          12月初，我接觸到壬○○，他告訴我有一家投資獲利
          很好的公司，問我是否有興趣了解，我表示好，潘文
          龍就聯絡被告庚○○、丙○○一起見面跟我談，被告
          庚○○及丙○○跟我說，公司是合法經營，有很好的
          獲利，投資他們公司可以賺很多的錢，被告丙○○有
          親口跟我說，她和被告庚○○是投資關係，是合夥的
          股東，被告丙○○既然是公司的股東，就應該有參與
          公司的經營。」、「第一筆合約是在92年12月21日簽
          立的，該合約已經到期了，他們公司已經收回去，該
          筆合約是被告丙○○親自來跟我簽立的，被告丙○○
          還親口告訴我，以後要投資匯款都可以直接找她，她
          有負責這些部分。」等語（參照本院卷第229頁）可
          知，被告丙○○與被告庚○○係股東關係，被告宋承
          玲亦有參與招攬客戶之業務經營，並負責投資人「委
          託操作契約」之簽立及到期回收事宜。
      ３、再依據告訴人壬○○於本院審理中到庭證稱：「因為
          她（指被告丙○○）掛名公司的副總，公司所有的款
          項、資金都是被告丙○○在負責的，被告丙○○跟我
          說過，公司的營利登記、內帳、外帳及會計師事務所
          ，都是她和甲○○去跑的。」、「被告丙○○經常會
          跟我們說，被告庚○○操盤績效很好，公司狀況很好
          ，被告丙○○每天都會到公司上班，從92年05月公司
          成立之後，都有正常上班。績效表也都是被告丙○○
          交給我的，被告丙○○在公司裡是擔任業務副總，她
          除了負責匯款之外，本身也有招攬客戶投資。」等語
          （參照本院卷第235至236頁），及告訴人乙○○於本
          院審理中到庭證稱：「我剛開始先找被告庚○○，後
          來幾乎都是與被告丙○○接觸，客戶的匯款及合約書
          都是找被告丙○○拿。」、「被告丙○○是我的主管
          ，她每個月都會問我，有無業績、多少業績。」等語
          （參照本院卷第 296頁）可知，告訴人壬○○、吳浩
          臣係投資人兼業務員之雙重身分，而被告丙○○屬於
          業務員之主管，負責匯款、業務員業績統計及投資人
          簽立「委託操作契約」等事宜。
      ４、復依據證人甲○○於本院審理中證稱：「當時主事者
          是被告庚○○。」、「（公司）遷到臺中市後，被告
          丙○○的職稱是副總經理，就我所知，她實際的工作
          內容，在豐原時是負責匯款之工作。」、「一開始是
          被告庚○○請被告丙○○幫忙匯款。」、「我知道最
          初是由被告庚○○匯款，後來不知道什麼原因，就改
          由被告丙○○匯款，被告丙○○開始匯款的時間我不
          清楚。」、「我只知道簽名是被告庚○○，負責給業
          務或客戶的合約書是由被告丙○○給的。」等語（參
          照本院卷第 212、217、223頁）；佐以證人甲○○於
          94年11月間，因為被告丙○○希望找告訴人壬○○、
          乙○○解釋清楚，遂代被告丙○○邀約告訴人壬○○
          、乙○○出面，而證人甲○○更與證人辛○○一起陪
          同被告丙○○，當面與告訴人壬○○、乙○○及案外
          人陳榮吉進行協調（參照本院卷第 215頁），又證人
          甲○○於93年08、09月間起，陪同被告丙○○往來銀
          行匯款（參照本院卷第 226頁），可見證人甲○○與
          被告丙○○交情匪淺，自不可能做出不利於被告宋承
          玲之虛偽證詞；在此前提下，證人甲○○仍指稱被告
          丙○○負責匯款及交付業務員及投資人合約書之工作
          ，可見被告丙○○確實有參與被告庚○○吸收資金之
          業務行為。
      ５、甚且，依據證人丁○○於本院審理中到庭證稱：「後
          來在93年12月間，陳榮吉有到辦公室來鬧，甲○○、
          被告丙○○就把放在我鎖起來的抽屜裡的資料，還有
          公司裡面所有的資料搬回被告丙○○住處放。」、「
          但是我知道我當時製作的客戶資料，還有客戶的合約
          書，都在被告丙○○住處，我有親眼看到那些資料確
          實在被告丙○○住處。」、「因為她說怕人家查，如
          果查到那些資料公司會有事情。」、「93年07、08月
          間，被告丙○○到北部來找我，表示公司要擴展業務
          ，她要負責匯款還有跑業務，公司大大小小的事情，
          都要她負責，她一個人忙不過來，所以她找我過來幫
          忙整理客戶的資料。」、「我的主管是被告丙○○，
          被告丙○○跟我說，我只要聽她的指示，不歸屬其他
          人，我只要負責整理客戶投資的日期、金額、到期日
          ，再把要到期的客戶合約書拿出來，我要照到期日的
          月份整理。我的薪水是被告丙○○跟我談的，她表示
          薪水最後還要跟被告庚○○談，我的薪水只有領到11
          月該月的薪水而已，薪水是1萬9千多元，直接匯到我
          的帳戶，被告丙○○離開之後，我就沒有領到錢了。
          」、「她（指丙○○）要跑業務、匯款等很多事，她
          在92年間給我的名片上面印製的職稱是副總經理。」
          、「她只說她是大股東，決定權都是她和被告庚○○
          一起做的，她還說被告庚○○要名，她要利，所以她
          要掌控公司的財務。」、「被告丙○○（找我投資的
          ）。匯款帳戶也是被告丙○○提供給我的，時間從92
          年07、08月開始，第一筆錢是在92年農曆07月15日，
          被告丙○○陪我去匯款，但是合約書上面記載的時間
          是92年11月。」、「（當時）被告丙○○只跟我說，
          他認識1個人合開公司，穩賺錢的，另外還有2個人投
          資，總共 4個人，被告丙○○跟我說，要翻身就要靠
          投資他們這家公司。」、「被告丙○○有跟我說過，
          要幫我印製一張職稱是公司會計的名片，她問過我，
          我有同意，之後也確實有印製，但是那些名片都被吳
          炳松拿走處理掉。」、「我不知道被告丙○○和被告
          庚○○的關係，被告丙○○跟我說他們是合夥的關係
          。」、「我曾經看過被告丙○○有 2本手抄本帳冊，
          丙○○人不見之後，帳冊也不見了，我用電話問過她
          ，丙○○表示她帶走了丟到垃圾車。帳冊內容係業務
          員的業績、每日匯款的紀錄。」、「我有看過那 2本
          帳冊的內容，我可以確定是被告丙○○親自製作的。
          」等語（參照本院卷第300至305頁），核與證人周幏
          玲在偵查中證述情節均屬相符（參照94年度偵緝字第
          412至414頁），並提出被告丙○○書立匯款帳戶之紙
          條 1張、被告丙○○擔任「益溙開發有限公司」副總
          經理之名片影本 1份（參照本院卷第322、323頁）、
          為證。由證人丁○○之證述內容可知，證人丁○○係
          被告丙○○招攬之投資人，事後，被告丙○○並僱用
          證人丁○○擔任助理工作，協助整理財務資料，且證
          人丁○○僅聽命於被告丙○○，不歸屬其他人，佐以
          證人丁○○於93年11月01日從臺北南下臺中，於93年
          11月02日開始前往「益溙開發有限公司」任職期間，
          曾經居住於被告丙○○所購買之臺中縣豐原市○○○
          路居所，可見被告丙○○對於證人丁○○之信任程度
          ，則證人丁○○證稱被告丙○○負責招攬投資人之業
          務及匯款等工作，並有權決定僱用助理，更徵被告宋
          承玲在「益溙開發有限公司」內確實有負責匯款等財
          務工作、聘僱員工及招攬客戶之業務。
      ６、矧以，被告丙○○亦於本院審理中供稱：「我不知道
          全部的帳，我只是順手抄一些帳，以備客戶有進帳進
          來，我要跟被告庚○○對帳的時候用，以確認是否確
          實有該筆帳的存在。」等語（參照本院卷第 238頁）
          ，被告丙○○於本院中一再辯稱在「益溙開發有限公
          司」期間，僅係單純依照被告庚○○之指示匯出紅利
          款項予客戶，何以對於投資人匯入之款項，需要記入
          帳目並與被告庚○○核對，被告丙○○對於投資人匯
          入款項金額多寡之財務事項，係可以利用其職務權限
          而知悉，可見被告丙○○所負責之業務，接近於一般
          公司中之會計財務性質，顯然非若被告丙○○所言，
          僅係單純聽命於被告庚○○指示之工作角色而已；佐
          以被告丙○○於本院審理中自承：「（在93年10有副
          總職稱之前）我只有找朋友來投資。」，其於偵查中
          亦供稱：「（問：你有無去招攬客戶？）我只有找自
          己的好朋友。」等語（參照94年度偵緝字第1273號偵
          查卷第 379頁），更徵被告丙○○確實有參與招攬投
          資人之業務。另經本院向寶來瑞富期貨股份有限公司
          查詢結果，發現被告丙○○係於92年06月10日以「宋
          沄玲」之名義向寶來證券股份有限公司豐原分公司申
          請開立帳號0000000號保證金帳戶，於92年12月03 日
          申請變更戶名為「丙○○」，於93年06月21日出具授
          權書授權被告庚○○使用該保證金帳戶，於94年07月
          28日出具撤回授權聲明書終止代理，此有寶來瑞富期
          貨股份有限公司95年01月03日（95）寶期函字第 003
          號函及檢附之寶來期貨股份有限公司期貨交易輔助人
          專用開戶文件、寶來瑞富期貨股份有限公司客戶變更
          資料申請書、授權書、撤回授權聲明書在卷可稽（參
          照本院卷第85至93頁），觀諸檢附之「寶來期貨股份
          有限公司期貨交易輔助人專用開戶文件」中之「開戶
          文件申請書暨信用調查表」項下（參照本院卷第87頁
          ），被告丙○○填載「黃至青（即被告庚○○之原名
          ）」為緊急聯絡人，且並書立授權書授權被告庚○○
          得自由使用該帳戶，被告丙○○若未參與吸金業務，
          何以願意提供個人投資帳戶予被告庚○○作為投資期
          貨交易使用，何況，依據被告庚○○於本院中供稱於
          93年05、06月間即因投資操作失利而導致虧損，被告
          庚○○在此情況下，要求被告丙○○提供投資帳戶，
          被告丙○○如未參與吸收資金業務，何須提供帳戶予
          他人使用。
      ７、參以，被告丙○○於本院準備程序中供稱：「我在公
          司成立時就有參與。」、「我也投資了將近 400萬元
          。」、「紅利部分我領了多少，沒有計算，我是領了
          30﹪的紅利（每個月以投資金額的30﹪來計算），最
          後我總共領了1000多萬元。」等語（參照本院卷第66
          頁），被告丙○○自承投資總額 400萬元，領取紅利
          1000萬元，可見被告丙○○已因投資獲得高額之紅利
          ，非若選任辯護人所稱被告丙○○亦有投資虧損之情
          形。又依據選任辯護人提出之資料顯示（參照本院卷
          第158、159頁之附件二），被告丙○○所申請開立之
          寶來瑞富保證金專戶總共匯入1950萬 2千元之款項，
          而被告丙○○自93年07月20日起至94年02月15日止，
          將其中1816萬8 千元匯入其個人所申請開立之中國信
          託商業銀行帳戶內，二者差額已達133萬4千元，被告
          丙○○又自93年08月09日起至94年01月04日止，從該
          中國信託商業銀行帳戶內，將其中1672萬5048元匯入
          被告庚○○個人所申請使用之中國信託商業銀行帳戶
          內，二者差額為 144萬2952元，屬於被告丙○○應得
          之紅利；仔細觀察即可發現，被告丙○○由二次轉匯
          過程中，已經取得 277萬6952元之利益。由此可知，
          被告丙○○供稱僅係負責匯款工作，並非擔任會計業
          務，更無實權，何以被告庚○○要提供30﹪如此高額
          之利潤予被告丙○○；又所有投資人之投資款事後均
          有不同比例之財產虧損，何以只有被告丙○○部分未
          有虧損，且還能取得1000多萬元之紅利；再者，被告
          丙○○之投資款 400萬元，紅利卻有1000多萬元，換
          言之，被告丙○○單獨1人可以擁有投資款2.5倍之特
          殊紅利優遇，若非參與吸金業務掌握財務大權，殊難
          想像。
      ８、至於被告庚○○於偵查中供稱：「因為她（指被告宋
          承玲）本身有玩股票，她知道我在投顧公司上班，他
          又問我股票的事，她說她股票有輸錢，問我如何賺回
          來，我就告訴她可以玩期貨，她就先從小額開始玩，
          後來因獲利很穩定，她就慫恿我合開投顧公司，且她
          從臺北汐止下來，先買在我住處附近的公寓，因為我
          們每天在我上班的臺中市匯智投顧公司見面，後來她
          也在匯智投顧公司上班，乙○○與潘住旭（即壬○○
          ）本來是匯智的業務員，她也挖過去，合開益溙開發
          有限公司，由被告丙○○負責業務及客戶，我負責操
          作期貨，乙○○及潘住旭是業務。」、「（如何招攬
          客戶）要問被告丙○○，我只負責操作，他會拿空白
          的契約及保管條，給我簽名蓋章，她就拿走了，她應
          該是學匯智公司的方式，客戶投資 1單位20萬元，可
          按月拿回 1萬2千至8千元，期滿可拿回扣掉手續費的
          本金。」、「我雖然是『益溙開發有限公司』的名義
          負責人，我也有參與公司的經營，但是財務方面不是
          我負責。」等語（參照94年度偵字第 16864號偵查卷
          第92頁），並於本院中一再指稱被告丙○○係實際負
          責人，惟從被告丙○○以至告訴人壬○○、乙○○、
          證人己○○、丁○○、甲○○、案外人曾宥驊等人，
          均係兼具投資人之身分，本案中僅有被告庚○○一人
          未出具任何資金，則以投資風險及財產損失之層面評
          估而言，被告庚○○可能受到之損害遠較於其他人為
          輕，甚至被告庚○○可以從每筆投資款項中抽取20﹪
          的高額代操作手續費，又告訴人壬○○、乙○○及證
          人甲○○均係被告庚○○所招攬之投資人，且投資初
          期指定之匯款帳戶均係被告庚○○之個人帳戶，事後
          被告庚○○僅以個人名義成立公司，未將被告丙○○
          及其他投資人列為股東，並繼續以其個人帳戶作為匯
          款及投資交易帳戶使用，且被告庚○○依然擁有實際
          之決定權，並非被告丙○○單獨一人可以決定「益溙
          開發有限公司」事務，可見「益溙開發有限公司」之
          實際負責人應係被告庚○○，而被告丙○○則係主管
          財務及招攬業務等事項之重要職務，惟因被告丙○○
          之職務尚不符合公司法第 9條所稱之商業負責人，自
          難據以認定被告丙○○係實際負責人。是以，被告黃
          浤溱該部分供述，顯係避重就輕之詞，尚難據以採信
          。
      ９、另以，證人辛○○雖於本院審理中到庭證稱：「我之
          前先認識被告丙○○，當時我路過臺中，打電話給被
          告丙○○，被告庚○○剛好打電話給被告丙○○，所
          以我們三人一起出去吃飯，在吃飯的時候，被告黃浤
          溱提到投資的事情，當時被告丙○○也在場。」、「
          我去投資的事情，都是經過被告庚○○。」、「（當
          初介紹我投資的人是）被告庚○○，時間是在92年03
          月間，那時候是在餐廳談的，那時候被告庚○○還沒
          有成立公司。」、「被告丙○○只是跟我聯絡說，每
          月的紅利已經匯到我的帳戶裡面。」等語（參照本院
          卷第134至135頁），並一再強調決定投資係因為直接
          與被告庚○○接洽，均與被告丙○○無關。惟查：證
          人辛○○係被告丙○○多年之友人，而被告庚○○係
          在被告丙○○與證人辛○○吃飯聚會時到場因而結識
          ，且證人辛○○在「益溙開發有限公司」倒閉後，於
          94年底某日晚間，願意由雲林北港駕車前往高雄搭載
          被告丙○○後，再北上至臺中，就為了被告丙○○希
          望詢問告訴人壬○○、乙○○關於本案於偵查中開庭
          之經過情形，證人辛○○遠道搭載被告丙○○北上臺
          中，路途遙遠，被告丙○○竟未招待證人辛○○餐飲
          ，而係任由證人辛○○自行負擔（參照本院卷第 139
          至 140頁），可見證人辛○○與被告丙○○交情匪淺
          ，則證人辛○○前開所述，即有迴護被告丙○○之虞
          ，已然令人質疑其真實性。又依據證人辛○○於本院
          審理中到庭證稱：「92年03月我和被告庚○○第一次
          見面，我在92年5月份就把6萬元交給被告庚○○。」
          、「到93年10月，總共投資 400多萬元。」等語（參
          照本院卷第 134頁），證人辛○○於92年03月初次見
          到被告庚○○，即於92年05月決定投資被告素昧平生
          之庚○○，依照常情推斷，證人辛○○應當會向其熟
          識之友人即被告丙○○詢問被告庚○○之可信度及其
          信用及投資獲利情形後，始有可能做出投資之決定，
          何況，被告丙○○本身亦有投資並參與投資業務，證
          人辛○○與被告丙○○熟識，卻不事先向被告丙○○
          探詢，即大膽決定投資被告庚○○，顯不合乎常理。
          從而，尚難援引證人辛○○之證述內容，據以為有利
          於被告丙○○之事實認定。
      １０、是以，被告丙○○確實有參與被告庚○○違法吸金之
          行為，被告丙○○主管招攬客戶、計算業務人業績、
          紅利獎金發放之匯款、公司會計財務等職務；又被告
          庚○○始為「益溙開發有限公司」之登記負責人及實
          際負責人，被告丙○○並非實際負責人。
    （三）被告庚○○以優渥紅利為由，對外招攬不特定人，以
          違法吸收資金之營業部分：
      １、證人己○○於本院審理中到庭證稱：「我沒有任職於
          『益溙開發有限公司』或『益溙期貨投顧有限公司』
          ，一開始我是先投資『益溙期貨投顧有限公司』，後
          來被告庚○○、丙○○跟我說，只要拉客戶進來就有
          獎金，1口20萬元，獎金1萬元，我只是純粹找客戶來
          投資賺取獎金而已。」、「我只是因為被告丙○○一
          直跟我說，公司投資獲利狀況很好，我才會一直找人
          來投資。」、「我跟客戶說，我們公司會依照合約履
          行，我沒有向他人提到保證獲利。」、「（投資每 1
          口20萬元，每月獲利）1萬2千元」、「一開始係透過
          朋友壬○○、乙○○介紹我投資，後來是被告庚○○
          、丙○○二人鼓吹我去吸收會員，找人投資。」、「
          93年05、06月，我是單純投資，93年07月份，我開始
          找人來投資，剛開始只有找一些人，到10月時，他們
          把公司從豐原搬到臺中港路，而且他們說（94年）01
          月之後就不招收會員了，所以我在11、12月就找很多
          人來投資。」、「客戶投資 1個月之後，我會要求客
          戶提供中國信託銀行之帳戶，我再交給被告丙○○，
          被告丙○○會按月將獎金及紅利匯到我和客戶的帳戶
          。」、「93年05月，我透過壬○○、乙○○的介紹投
          資公司，我從他們那邊知道拉客戶有獎金，後來經過
          和被告庚○○接觸後，被告庚○○告訴我，20萬元 1
          口，我可以有 1萬元的獎金，而且可以不用到公司上
          班，所以我才去幫忙招攬客戶。」等語（參照本院卷
          第126至131頁）。（至於證人己○○聽聞告訴人潘文
          龍、乙○○告知之訊息部分，均係屬傳聞證據，應予
          排除，該部分之證述內容，不列為證據使用。）
      ２、證人甲○○於本院審理中到庭證稱：透過被告庚○○
          投資，自92年夏天開始，陸續投資金額合計大約3、4
          00百萬元，剛開始只是單純投資人，後來以朋友身分
          幫忙，公司遷到臺中市之後擔任研究員，負責在早上
          看盤勢、抄資料及彙整盤勢資料提供予被告庚○○之
          工作，紅利分配之成數係由被告庚○○決定，因為一
          開始伊和壬○○、乙○○、庚○○都是臺中市「匯智
          公司」同事，被告丙○○後來才到「匯智公司」上班
          ，被告庚○○私下找我們投資，之後公司成立，才有
          合約書這些東西，當時，既然是被告庚○○找我們投
          資，匯款也都是被告庚○○在處理，實際操作期貨者
          亦是被告庚○○，所以，紅利成數應該是由被告黃浤
          溱決定的，伊在92年11月離開「匯智公司」後，有斷
          斷續續前往幫忙，直到「益溙開發有限公司」公司成
          立後，才較常去等語（參照本院卷第211至217頁）。
      ３、告訴人戊○○於本院審理中到庭證稱：「我總共投資
          175 萬元，其中35萬元是代操作費，所以合約書上面
          記載的投資總額是 140萬元，我是領到92年01月02日
          ，之後就都沒有領到。」等語（參照本院卷第 227頁
          ）。
      ４、告訴人壬○○於本院審理中到庭證稱：「（戊○○）
          是我招攬，但是那時候我還在『匯智公司』上班，我
          是在93年02月份正式到『益溙開發有限公司』上班。
          」、「（在『益溙開發有限公司』擔任）中區業務經
          理。」、「薪水依照個人的業績，每20萬元開發獎金
          是1萬2千元，是由被告庚○○所決定。當初我要進去
          公司時，被告丙○○及被告庚○○告訴我，他們是股
          東，公司很賺錢，我有表示想要投資當股東，但是被
          告丙○○跟我說不可能，當時股東有 4位，即為被告
          丙○○、被告庚○○、陳鴻源、神岡大哥，所有公司
          的政策都是由他們 4人所主導。」、「93年02月底正
          式進入公司，但是我之前就有陸陸續續介紹客戶投資
          該公司，之前總共有 3位，他們都是親自到公司和被
          告庚○○、丙○○談過之後，決定要投資的。」、「
          我是根據被告丙○○、庚○○給我的績效表，及吳炳
          松所提供的選擇權及期貨的盤勢資料傳真稿介紹給客
          戶，由客戶自行參考後，決定是否投入資金到『益溙
          開發有限公司』，一開始是以『益溙證券投顧公司』
          及『益溙期貨投顧公司』名義招攬金，後來才成立『
          益溙開發有限公司』。錢都是匯到被告丙○○、黃浤
          溱個人的帳戶。」等語（參照本院卷第232至236頁）
          。
      ５、告訴人乙○○於本院審理中到庭證稱：「是被告黃浤
          溱找我過去（上班）的。」、「我在92年底開始投資
          ，總金額400多萬元，將近500萬元，回收200 多萬元
          。」、「93年04月正式上班。」、「（在『益溙開發
          有限公司』正式任職的有）我、壬○○、甲○○、『
          海哥』、丙○○、陳榮吉（即陳鴻源）、綽號『王子
          』、『建智』。」、「92年09、10月（開始投資）。
          」等語（參照本院卷第292、296、298頁）。
      ６、證人丁○○於本院審理中到庭證稱：「投資將近 400
          萬元。」、「（指定匯款之帳戶）我不知道那是何人
          帳戶，因為被告丙○○有給我一個帳號，她當初有寫
          一張給我，上面記載『寶來瑞富期貨股份有限公司00
          0000000000中國信託公館分行』，她就是要我匯到該
          帳戶，這張紙條是她親手寫的。」、「被告丙○○有
          跟我提到一個名字『黃至青（被告庚○○原名）』，
          被告丙○○說那個帳戶就是『黃至青』的。」等語（
          參照本院卷第298、299頁）。
      ７、參以被告庚○○於偵查中供稱：「（每單位投資額）
          10 萬」、「手續費2成，紅利就是有獲利時分給客戶
          5 成。」、「後來招攬的投資合約有約定每10萬元紅
          利每月6000元，支付1年，共7萬2千元，10萬元本金1
          年後歸還。」、「（業務員獎金）10萬元給6000元。
          」等語（參照94年度偵緝字第1273號偵查卷第 6頁）
          。惟依據現有事證，尚未發現有適用紅利50﹪之投資
          人，被告庚○○、丙○○亦非依據獲利所得據以發放
          紅利，因此，被告庚○○提供之紅利應係投資金額之
          20﹪，較為可信。
      ８、由此可知，被告庚○○從事違法吸金業務之經營模式
          ，係由被告庚○○擔任總經理負責實際操作期貨及選
          擇權之投資交易，被告丙○○擔任業務副總經理負責
          招攬投資人、匯款及財務等工作，告訴人壬○○、吳
          浩臣擔任業務經理負責招攬投資人，證人己○○、案
          外人曾宥驊擔任業務員亦負責招攬投資人，而證人吳
          炳松則擔任研究員負責提供盤勢資料予被告庚○○操
          盤使用。又被告庚○○係提供以每 1口20萬元，扣除
          代操作手續費20﹪，每月獲利 1萬2千元，1年期滿領
          回本金之優渥紅利，及以每招攬1口20萬元可得獎金1
          萬元之制度，促使業務員大量對外招攬不特定之投資
          人，而達成大量吸收資金之目的。而投資款項之繳納
          ，係由投資人依照被告庚○○、丙○○指定之中國信
          託帳戶或寶來期貨股份有限公司投資人帳戶內，而紅
          利及獎金之發放方式，則係由被告丙○○依照被告黃
          浤溱與投資人約定之成數及業務員之績效，按月匯入
          投資人及業務員提供之銀行帳戶內。
    （四）續以，對於被告庚○○、丙○○違法吸收資金之數額
          部分：
      １、證人丁○○於本院審理中到庭證稱：「被告丙○○在
          93年12月中時交給我（ 1個隨身碟），裡面都是一些
          客戶的資料，她跟我說要請假去辦一些事情，所以就
          把客戶的資料複製一份給我，被告丙○○要我依照裡
          面的資料匯款。」、「我在93年11月1日到臺中，2日
          開始正式上班。」等語（參照本院卷第300、301頁）
          並當庭提出該隨身碟 1份為證（經當庭請本院資訊人
          員轉拷於光碟後附於本院證物袋內），經本院將隨身
          碟內之資料全部列印後，發現當中記載有92、93年度
          投資人投資總金額及領取紅利金額、由被告丙○○及
          告訴人壬○○、乙○○等人招攬之投資人名冊等資料
          ，證人丁○○指稱該隨身碟係被告丙○○複製交付等
          情，業如前述，而被告庚○○亦於本院中供稱被告宋
          承玲於93年12月中旬不見蹤影，並未交代投資人明細
          、帳冊等各項資料，以致僅能依照證人丁○○手邊僅
          存之部分投資人資料匯出紅利款項等情；參以，該隨
          身碟中，有關於證人甲○○92、93年之資金統計，內
          容記載證人甲○○投資時間係自92年10月24日起至93
          年10月01日止，投資金額合計47 5萬元，扣除代操作
          手續費95萬元，實際投資金額為 380萬元等情，核與
          證人甲○○於本院審理中到庭證稱：「剛開始我都是
          匯款給被告庚○○個人帳戶，後來被告庚○○才叫我
          改匯到他的保證金戶頭，時間是在92年10、11月間開
          始，第一筆是小額現金支付，之後便用匯款，最後一
          筆是93年09月，總共投資了3、400萬元。」等語（參
          照本院卷第217至218頁）大致相符，又證人丁○○係
          被告丙○○遠從臺北找來臺中擔任其個人助理之人選
          ，可見被告丙○○對於證人丁○○之信任，證人周幏
          玲既然僅須聽命於被告丙○○，不隸屬被告庚○○等
          人，則在此信任基礎下，被告丙○○確實有可能會將
          客戶資料備份於隨身碟交與證人丁○○以協助進行整
          理財務資料，且證人丁○○自93年11月02日起開始在
          「溢溙開發有限公司」任職擔任被告丙○○助理之工
          作，而被告丙○○在93年12月16日即避走高雄不知去
          向，不免令人懷疑被告丙○○係找來證人丁○○頂替
          其匯款、處理帳目之工作，在此情況下，被告丙○○
          若不交付客戶資料，則證人丁○○根本無法進入狀況
          接手財務資料彙整之工作，復以，證人丁○○到「溢
          溙開發有限公司」任職，93年12月份公司財務即發生
          困難，無法正常發放紅利，綜觀上情，被告丙○○確
          有提供該隨身碟予證人丁○○之必要，是以，本院認
          為證人丁○○提供之隨身碟資料，應堪作為本件之證
          據使用，合先敘明。
      ２、依據該隨身碟中之「會員資料」顯示，（參照本院卷
          附隨身碟轉拷之光碟中列印出之全部書面資料編號
          、、、），目前已知之投資人，有(一)被告宋承
          玲招攬之投資人：丁○○、張祖華、李俊益、王均瑋
          、王妙玲、辛○○、蘇心儀、張舜杰、林文章、卓惠
          姍、宋秉家、唐銘鋒、許維麟、宋國釗、沙孝威、林
          士欽、周信全、蕭足慧、黃盈彰等人，(二)證人己○○
          （綽號「艾姐」）招攬之資料人：己○○、劉麗真、
          黃耀文、傅雲信、林世昌、許碧卿、黃培軒、鄒悅雲
          、李碧珠、劉麗美、林寶琴、陳淑蓮、林明山、林敬
          中、林明昌、涂惠文、許正杰、王珊珊、宋輝建、李
          品萱、黃寶霖、楊碧滿、施銘宮、陳麗妃、吳姿蓉、
          莊麗嬌、林鴻祥、張秋貴、林瑩錚等人，(三)案外人曾
          宥驊招攬之投資人：曾宥驊、范鳳妹、林駿賢、曾寶
          玉、李翊揚、鄭快，(四)告訴人乙○○招攬之投資人：
          乙○○（原名吳叔文）、劉秀珠、林敬中、林仁楷、
          楊碧滿、傅雲信、施銘宮、江文慈、祁惠倩、莊麗嬌
          、王秀蓉、林鴻祥、賴幸瑜，(五)告訴人壬○○招攬之
          投資人：壬○○、吳秀娟、徐暐博、戊○○、潘瑛芬
          、潘瑛紫、邵明德、吳秀甄、吳秀娘、徐文清、廖蕭
          春、吳秋花、鄒悅雲、李嘉芳、劉麗美、林曼玲、林
          信宏、李品萱、賴俐潔，(六)其他不知何人招攬之投資
          人：陳詹美琴、陳源紘、陳榮德、林文章、甲○○、
          吳陳滿、彭景琳、洪秀珍、莊素華、張秀琴、陳聰海
          、黃浤展、林寶照、鍾懿玲、沈家樺、趙妙宸、黃興
          應、陳泗足、宋秉家、蕭麗珠、陳劉秀鳳、洪浣溱、
          楊秀佳、林廖淑嬌、徐文清、吳盧碧惠、林寶環、黃
          雁智、江正華、曾增宏。被告丙○○雖否認係該隨身
          碟係其複製交予證人丁○○持有之物云云，然告訴人
          戊○○係告訴人壬○○招攬之客戶，證人丁○○係被
          告丙○○招攬之客戶，告訴人壬○○、乙○○本身亦
          有高額之投資等內容，均係屬實，又被告庚○○所申
          請開立之中國信託商業銀行豐原分行帳戶內亦確實有
          被告丙○○、告訴人乙○○、證人甲○○、丁○○及
          投資人陳榮吉、陳榮德、張舜杰、莊素華、陳聰海、
          李翊揚、曾宥驊、陳源紘、林駿賢、陳詹美琴、唐銘
          峰、黃麗珠、黃興應等人之匯款資料，可見前開會員
          資料所顯示如附表所示之人，均係本案之投資人，應
          堪認定。
      ３、對於被告庚○○、丙○○在寶來瑞富期貨股份有限公
          司所申請開立之投資帳戶中自92年起至93年03月止之
          存入款項，加總核算出之被告庚○○違法吸收資金總
          額為8353萬 9千元之情，業據被告庚○○於本院中供
          述屬實。依據現有事證，告訴人乙○○自承對外招攬
          3、40位投資人，投資金額達900至1000萬元（參照94
          年度偵緝字第1273號偵查卷第23頁），被告庚○○於
          調查局詢問時亦供稱其招攬大約20至30位投資人，投
          資金額總計約7、8000萬元，業務員乙○○招攬約100
          0萬元、曾宥驊招攬450萬元、潘住旭招攬1000萬元、
          被告丙○○招攬2000萬元，操作虧損約1000萬元（參
          照94年度偵緝字第1273號偵查卷第58頁），惟投資人
          實際投資之確切數額，現因被告丙○○否認犯罪，而
          無從取得任何相關帳戶明細資料以供核對。目前僅有
          證人丁○○提出之隨身碟中有部分投資人92、93年間
          之投資紀錄，臚列如後附表所示，該部分既無從據以
          查證詳細數額，自仍應依被告庚○○、丙○○在寶來
          瑞富期貨股份有限公司之投資帳戶內之入金總額9353
          萬9千元，據以認定為本案之吸收資金數額。
    （五）對於告訴人壬○○、乙○○受僱擔任業務經理，證人
          己○○、案外人曾宥驊受僱擔任業務員，負責招攬投
          資人，對外吸收資金，證人甲○○受僱擔任研究員，
          負責提供盤勢資料予被告庚○○操盤使用，及證人周
          幏玲擔任被告丙○○之助理，負責協助整理業務員之
          業績、投資人之資料等文書工作，而與被告庚○○、
          丙○○成立共犯關係部分：
      １、告訴人壬○○、乙○○擔任業務經理負責招攬投資人
          ，證人己○○擔任業務員亦負責招攬客戶，而證人吳
          炳松擔任研究員負責提供盤勢資料，證人丁○○擔任
          被告丙○○之助理，協助整理資料等情，業據告訴人
          壬○○及證人己○○、丁○○證述屬實，核與告訴人
          乙○○於本院審理中到庭證稱：「壬○○負責與報社
          接洽，文稿是報社寫給我們看的，文稿內容的資料是
          被告庚○○、丙○○二人提供的。被告庚○○會跟被
          告丙○○說需要何種人才，被告丙○○會告訴壬○○
          ，要壬○○去接洽登報事宜，而我是在壬○○不在，
          有人來應徵時，會協助面談，但是最後的決定權還是
          在被告丙○○身上。」、「我沒有決定權，我只負責
          面試，如果我認為來應徵的人不錯的話，我會告訴被
          告丙○○，是否需要第二次面試。」等語（參照本院
          卷第 293頁），證人甲○○於本院審理中證稱：一開
          始大家都是投資人，在豐原時是幫忙的性質，直到遷
          到臺中市後，伊的職稱是研究員，被告丙○○是副總
          經理，壬○○、乙○○是業務經理，被告庚○○是總
          經理，戊○○和公司無關，他是公司的客戶，只是單
          純的投資人，「益溙開發有限公司」有在臺中登報徵
          人，係由告訴人壬○○負責等語（參照本院卷第 212
          頁）及被告庚○○於偵查中供稱：「吸金是我跟宋承
          玲一起做，有出資的股東還有其他人，但是公司操作
          的只有我跟丙○○，丙○○知道操作的情形，公司股
          東有陳榮吉、陳榮德、這兩人只出錢沒有參與經營，
          業務有乙○○、曾宥驊、潘住旭（即壬○○）。」等
          語（參照94偵緝字第1273號偵查卷第 8頁）均屬相符
          ，並有益溙開發有限公司93年10月19日所於中彰投地
          區自由時報刊登之徵才廣告剪報影本 1份在卷可稽（
          參照本院卷第267頁），應堪認定。
      ２、又被告庚○○、丙○○與告訴人壬○○、乙○○及證
          人己○○、甲○○均曾在「匯智資產管理公司」，而
          「匯智資產管理公司」亦係以招攬客戶吸收資金給付
          紅利之模式經營，業據證人己○○、甲○○、告訴人
          壬○○、乙○○於本院審理中證述屬實（參照本院卷
          第131、213、232、291頁），則告訴人壬○○、吳浩
          臣及證人己○○、甲○○等人，對於被告庚○○、宋
          承玲事後以招募投資人吸金之相同經營模式，自行成
          立「益溙開發有限公司」以對外招攬投資人吸收資金
          ，亦應有所認知，竟仍願意受僱擔任業務員，對外招
          攬不特定之投資人，協助「益溙開發有限公司」向不
          特定之投資人吸收資金，以圖獲取高額之獎金，則告
          訴人壬○○、乙○○及證人己○○顯有被告庚○○、
          丙○○間顯有共同從事違法吸收資金而收受存款業務
          之犯意聯絡及行為分擔。而證人丁○○受僱擔任被告
          丙○○助理，協助整理投資人之資料及業務員之業績
          等資料，亦與被告丙○○間有共同之犯意聯絡及行為
          分擔，為共同正犯。
    （六）被告庚○○、丙○○共同偽造交易績效表及變造郵政
          劃撥儲金收據，以取信投資人繼續加碼投資及避免取
          回資金部分：
      １、被告庚○○對於偽造交易績效表以取信投資人之行為
          ，固不否認，僅係供稱係被告丙○○指使云云，而被
          告丙○○則矢口否認知悉偽造交易績效表之事云云。
          查：依據被告庚○○於偵查中供稱：「93年5、6月間
          經營不善，寶來瑞富期貨股份有限公司按月寄來期指
          操作績效表，丙○○將寄來的績效表在電腦內修改，
          格式不變，數字改變，再給股東看，至於她有無給其
          他投資人看我不清楚。因為我是實際的操作人，我知
          道實際的績效，所以我看到表時，知道是偽造的，我
          有問她，她說這只是安撫投資人而已，後來我才知道
          ，她將客戶投資的款項拿去買賓士C240及房子，共價
          值約1千萬元。」等語（參照94年度偵字第16864號偵
          查卷第92至92-1頁），後又稱：「（我偽造）劃撥單
          及績效表，績效表改93年5月、93年6月、93年12月（
          應係93年07月、93年08月、93年09月之誤），我記得
          只改了3個月。」等語（參照94年度偵字第16864號偵
          查卷第93頁）；另於偵查中卻供稱：「因為後來發生
          虧損，為讓客戶繼續投資。」、「假如虧損 800，就
          做成帳目上沖銷賺400或500。」等語（參照94年度偵
          緝1273號偵查卷第 7頁）；再觀諸偵查卷附之偽造之
          93 年07、08、09月寶來瑞富期貨績效表影本各1份在
          卷可稽（參照94年度他字第1062號偵查卷第59、60、
          61頁）；由此可知，被告庚○○係實際操作期貨及選
          擇權交易之人，對於每月投資操作之正確與否、獲利
          情形，更應較一般人之關注程度為高，而被告丙○○
          僅係負責財務及業務部分，按理應當係被告庚○○自
          行提議偽造交易績效表之事較為可信，被告庚○○指
          稱係被告丙○○指使，並無任何憑據，自難遽以採信
          ；因此，交易績效表實際上應該是由被告庚○○製作
          偽造，非若被告庚○○於偵查中所言係由被告丙○○
          所偽造。又被告丙○○係最早參與被告庚○○吸金業
          務之人，且負責掌管財務事項，佐以告訴人壬○○、
          乙○○及證人己○○、丁○○等人均指稱被告庚○○
          做任何決定均會事先徵詢被告丙○○意見，及被告宋
          承玲有交付業務員該績效表等情，業如前述，可見被
          告庚○○決定偽造交易績效表之事，亦係徵詢過被告
          丙○○之意見；況且，被告庚○○偽造交易績效表之
          用意，無非係為掩飾操作失利投資虧損之情形，以避
          免影響投資人之信心，不願繼續加碼投資，另方面亦
          為圖對外大量吸收資金，企圖彌補投資虧損之部分，
          對此重要事項，被告丙○○掌管財務事項，不可能不
          知道實際操盤獲利情形，何況被告丙○○自身亦有高
          額之投資，更不會希望個人投資款項血本無歸，是以
          ，在此情況下，被告丙○○對於被告庚○○偽造交易
          績效表之事，應當有所知悉，亦有同意被告庚○○之
          行為，以取信投資人，可見被告丙○○對於被告黃浤
          溱偽造交易績效表以取信投資人之事，事先有所知悉
          ，事後並由被告丙○○持交業務員以取信投資人，繼
          續加碼，顯見被告丙○○與被告庚○○就前開行使偽
          造私文書行為間，確有共同之犯意聯絡及行為分擔。
      ２、再者，被告庚○○對於偽造郵政劃撥儲金存款收據以
          取信投資人之行為，亦不否認，僅供稱係被告丙○○
          所指使云云，而被告丙○○則矢口否認知悉被告黃浤
          溱偽造之事云云。查：被告庚○○於偵查中供稱：「
          客戶投資很多錢，到後來只剩不到 100萬元，乙○○
          及潘住旭（即壬○○）聽到風聲，問我為何公司資金
          剩那麼少，我去問丙○○，她叫我先做出 1張匯款單
          出來，先安撫投資人。我是在92年12月匯2000元到證
          券暨期貨發展基金會買參考書及報考初級營業員，我
          在中港路辦公室，於93年12月將原來的 2,000元改成
          20,000,000元，再影印後分送給股東看，公司股東包
          括陳榮德、陳榮吉、我、丙○○，而乙○○、潘住旭
          是業務。」等語（參照94年度偵字第 16864號偵查卷
          第92-1頁），被告庚○○供稱該郵政劃撥儲金存款收
          據確係變造而來。對此，經本院向豐原水源郵局查詢
          結果，92年12月02日或93年12月02日，並無一筆2000
          元款項，自豐原水源郵局匯入郵政劃撥儲金第000000
          00號帳戶（財團法人中華民國證券暨期貨發展基金會
          ），此有中華郵政股份有限公司豐原郵局95年01月06
          日營字第0950200078號函在卷可憑（參照本院卷第95
          頁）。再經確認結果，被告庚○○仍於本院審理中堅
          稱：「（該劃撥單）已經不見了，我是拿我買營業員
          考試用書籍匯款的劃撥單來變造的。」等語（參照本
          院卷第 312頁）；觀諸偵查卷內所附之該郵政劃撥儲
          金存款收據確實與郵局之郵政劃撥儲金存款收據格式
          、字體均屬相符，且該影本上面亦有豐原水源郵局承
          辦公務員之職章，並有承辦公務員透過電腦登載之電
          腦紀錄，依據現有事證，既然原本亦經不知去向，無
          從查證，而依據影本之內容，僅能確定被告庚○○將
          原本內容記載：收款帳號「00000000財團法人中華民
          國證券暨期貨市場發展基金會」、存款金額「 2,000
          」之郵政劃撥儲金存款收據，變造存款金額為「2,00
          0,000 」，自應依據罪疑惟輕之原則，做有利於被告
          庚○○之認定，是以，該郵政劃撥儲金存款收據應係
          被告庚○○所變造，而非偽造。又依據告訴人壬○○
          於本院審理中到庭證稱：「是被告庚○○影印交給我
          們業務員，時間是在93年12月底。」等語（參照本院
          卷第 232頁），可見被告庚○○確有將前開變造之郵
          政劃撥儲金存款收據持以行使交付告訴人壬○○等人
          以取信投資人之情，則被告庚○○應成立行使變造私
          文書之犯行。至於被告丙○○部分，雖供稱93年12月
          16日即離開「益溙開發有限公司」，然被告庚○○係
          於93年12月間即在「益溙開發有限公司」內變造完成
          該郵政劃撥儲金存款收據，且依照往常之慣例，被告
          庚○○做任何決定均會徵詢被告丙○○之意見，何況
          當時全部之財務資料均由被告丙○○負責掌管，更徵
          被告丙○○對於被告庚○○行使變造私文書以安撫投
          資人之行為，亦當有所知悉。至於被告庚○○供稱變
          造私文書係被告丙○○所指使云云，因該部分目前僅
          有被告庚○○之供述，並無任何佐證足資證明，被告
          丙○○有指使被告庚○○為變造行為，是以，自難遽
          以被告庚○○之唯一供述而予認定被告丙○○係指使
          之主謀，被告庚○○該部分之供述，尚難遽以採信。
      ３、另被告庚○○、丙○○先因投資操作失利，乃透過業
          務員行使偽造之交易績效表，以取信投資人繼續加碼
          投資，增加對外吸金款項，以彌補財務虧損；又因投
          資操作失利造成之虧損，持續惡化，無法彌補，且因
          高額之紅利負擔，造成財務週轉不靈，無法正常發放
          紅利，乃行使變造之該郵政劃撥儲金存款收據，以公
          司大量資金投入財團法人證券暨期貨市場發展基金會
          以致公司財務一時緊縮為由，詐騙投資人，致使投資
          人限於錯誤而未能急時取回投資款項，以致在公司倒
          閉後，受有投資款項無法取償之損害，被告庚○○、
          丙○○之行為，業已該當於詐欺取財之犯行。被告黃
          浤溱對此固不爭執，而被告丙○○既參與資金業務之
          經營並負責掌管財務，自難諉為不知，是以，被告黃
          浤溱與被告丙○○對此詐欺取財犯行間，亦有共同之
          犯意聯絡及行為分擔。
    （七）至於，被告丙○○投資款項之來源及有無挪用投資人
          之投資款項作為個人用途使用部分：
      １、被告丙○○於本院準備程序中供稱：「原先投資的40
          0 萬元，是從我原本的儲蓄及陸陸續續的貸款。我以
          前從事早餐業6年，投資的400萬元資金是陸陸續續累
          積的」等語（參照本院卷第66頁），而於本院審理中
          則以被告丙○○於偵查中提出之全權委託操作契約書
          、保管條、臺新銀行自動提款積存戶交易明細表、中
          國信託商業銀行自動櫃員機轉帳匯款單、中興商業銀
          行匯款單（參照94年度偵緝字第1273號偵查卷第 368
          至374頁）等為據，供稱已知金額達230萬元之投資款
          ，再提出中興銀行匯款單（參照本院卷第265、266頁
          ）及以被告丙○○中國信託商業銀行帳戶於93年09月
          06日匯出150萬元為據，供稱另有300萬元之投資款，
          合計投資總額為530萬元（參照本院卷第248頁）。
      ２、惟依據被告丙○○之中國信託商業銀行豐原分行帳號
          000000000000號帳戶之交易往來資料顯示（參照本院
          卷附中國信託商業銀行95年03月02日中信銀集作第00
          0000000056號函所檢附之被告丙○○銀行帳戶存款系
          統歷史交易查詢報表第11頁），被告丙○○帳戶確於
          93年09月06日匯出1筆150萬元款項，然該筆款項係匯
          入帳號000000000000號帳戶內，該帳戶並非被告黃浤
          溱於寶來瑞富期貨股份有限公司所申請開立帳號0000
          000 號保證金帳戶，再查詢被告庚○○前開帳戶之出
          入金資料（參照94年度偵緝字第1273號偵查卷第 280
          頁），被告庚○○之保證金專戶內於93年09月06日並
          無1筆150萬元入金，但於93年09月07日則有1筆150萬
          元入金，則 2筆是否相同，尚無法確定。因此，被告
          丙○○實際投資金額尚無從確定。
      ３、又被告丙○○於本院準備程序中供稱：「我在92年底
          買房子，在92年05月份買車，在93年向甲○○借錢。
          」等語（參照本院卷第73頁），及於偵查中供稱：「
          賓士車C-240買100多萬元，庚○○借我頭期款幾10萬
          元現金，餘款是辦貸款，買房子是我用我投資益溙的
          紅利去買的，房子 500多萬元，錢是從我的中國信託
          帳戶內領出來的，庚○○都沒有幫我出。」等語（參
          照94年度偵緝字第1273號偵查卷第 380頁）。查：被
          告丙○○既提供其所申請開立之中國信託商業銀行帳
          戶予投資人作為匯款帳戶使用，且被告丙○○又未提
          出當時尚有其他收入來源之證明，而被告丙○○帳戶
          內，既有屬於投資人匯入之投資款，則被告丙○○如
          何區分自該帳戶中提領之款項均係個人所有而非投資
          人之投資款項；再依據被告丙○○中國信託商業銀行
          豐原分行帳號000000000000號帳戶存款系統歷史交易
          查詢報表顯示（參照本院卷附中國信託商業銀行95年
          3月2日中信銀集作字第958132201656號函檢附交易明
          細第1至3頁），被告丙○○前開銀行帳戶內，於該段
          期間並無超過50萬元之存款數額，而被告丙○○卻於
          92年04月以 180萬元購買臺中縣豐原市○○○路套房
          ，扣除貸款138萬元，現金支付42萬元，於92年12月2
          9日以590萬元購買臺中縣豐原市○○路透天厝，扣除
          貸款448萬元，現金支付142萬元，則被告丙○○如何
          自前開中國信託商業銀行帳戶中提領款項以支付房屋
          頭期款？復以，被告丙○○另於偵查中供稱：「（問
          ：為何你中國信託商業銀行豐原分行帳戶內於94年02
          月17日只剩90元？）我要繳信貸、車貸、家庭開銷。
          」等語（參照94年度偵緝字第1273號偵查卷第 380頁
          ），前開中國信託商業銀行帳戶內既有投資人匯入之
          款項，可見該帳戶即非被告丙○○私人所使用之帳戶
          ，則被告丙○○以該帳戶內之款項作為個人開銷用之
          行為，即有待商議。
      ４、至於被告丙○○供稱向證人甲○○借款，無力清償，
          乃將所購置之房地移轉登記予證人甲○○，以清償債
          務等情，固據證人甲○○於本院審理中到庭證稱：「
          （被告丙○○）有（把他名下在豐原市的房地過戶給
          我），那是抵押品，因為她跟我借了3、400萬元，我
          今天能夠提出來的匯款單就有 325萬元，另外還有現
          金部分，金額不記得了，總共大約有 400萬元。」、
          「93年07、08月開始，剛開始是小額借款，後來又陸
          陸續續借，我就用匯款的方式給她，被告丙○○一直
          都沒有還，因為當時候，她是表示要以公司獲得的紅
          利來清償我的借款。」、「當時候我借她錢，有簽立
          借據，借據上面有約定，如果被告丙○○到期沒有清
          償，就必須把她名下的房子和車子等財產移轉登記給
          我，以抵償我的債權。」、「（清償期）一開始是說
          1 年，因為被告丙○○對我表示，當時候公司營運沒
          有問題，1年後就可清償。」、「被告丙○○名下2棟
          房子都移轉登記給我，作為清償她跟我的借款，房子
          的貸款都是由被告丙○○繼續繳納。」、「（被告宋
          承玲）從93年07、08月到93年11、12月，總共借了大
          約400萬元，匯款部分有325萬元。」、「當初借款時
          ，都有開立借據，後來因為被告丙○○把她名下的 2
          棟房子抵押給我，作為清償借款，所以我就把全部的
          借據都還給她，我在94年01月07日房子過戶完成，取
          得所有權狀後，大約1、2天，就將借據還給她。」、
          「93年12月21日我們簽立買賣合約書。」、「被告宋
          承玲當時表示，她的紅利已經被停止了，她沒有辦法
          清償我的債務，所以我要求她要把房子、車子抵押給
          我，所以我的400萬元債務，是以被告丙○○的2棟房
          子及汽車 1輛來抵償，我知道房子貸款是被告丙○○
          在繳，車子有無貸款我不清楚。」、「（被告丙○○
          借款之）實際用途我不清楚，她當時表示她缺錢，要
          投資、貸款。」、「我每匯1筆錢就算是1筆借貸，當
          時我有10幾張借據，約定的清償時間，就是以每張匯
          款時間起算 1年。」、「當時約定的利息是年息百分
          之5或10，我不敢肯定，1年到期 1次給付，這些都有
          寫在借據上面，但是借據我都已經還給被告丙○○了
          。」等語（參照本院卷第213至222頁），並提出匯款
          單據為證（參照本院卷第241至245頁），詳細匯款時
          間、金額如下：93年10月07日20萬元、93年10月08日
          80萬元、93年10月26日10萬元、93年10月26日85萬元
          、93年11月9日20 萬元、93年11月19日40萬元、93年
          11月22日10萬元、93年12月6日10萬元、93年12月7日
          20萬元。由此可知，被告丙○○在93年10月份借款達
          195 萬元、93年11月份借款達70萬元，93年12月份借
          款達30萬元。
      ２、依據證人丁○○提出之隨身碟中證人甲○○92、93年
          投資資金統計資料顯示，證人甲○○於93年07月19日
          投資30萬元、93年08月04日投資10萬元、93年09月06
          日投資 150萬元、93年09月14日投資50萬元、93年09
          月20日投資50萬元、93年09月27日投資50萬元、93年
          10月01日投資15萬元，合計投資金額達 355萬元，卻
          又能在93年10月份借款 195萬元予被告丙○○，證人
          甲○○何來如此充裕之資金？且經本院向國稅局調閱
          證人甲○○之財產歸戶資料顯示，證人甲○○除被告
          丙○○移轉登記之不動產之外，名下僅有擁有一部自
          小客車而已，並無其他不動產，則證人甲○○提供之
          資金是否為招攬投資人所收取之資金，即有可疑之處
          ？
      ３、佐以，被告丙○○先於92年4月間以180萬元之代價購
          買臺中縣豐原市○○○路套房，貸款 138萬元；又於
          92年12月29日以 590萬元之代價購買臺中縣豐原市○○路透天厝，貸款448萬元；再於93年04月間以143萬
          元之代價購買賓士車，貸款90萬元（參照本院卷第24
          7頁），此有房屋預售合約借閱收據2份在卷可稽（參
          照本院卷第260、261頁）。被告丙○○於93年12月10
          日將賓士車以80萬元之價格售予「曾新芫」之人，並
          於93年12月15日將汽車貸款全部清償，此有汽車買賣
          合約書1份、三信商業銀行放款帳卡明細單1份在卷可
          稽（參照本院卷第250、251頁）；而被告丙○○於93
          年12月21日將其登記其名義位於臺中縣豐原市○○○
          路362號4樓之2、臺中縣豐原市○○路814巷30弄 9號
          等建物及土地，均移轉登記予甲○○，此有土地買賣
          所有權移轉契約書、建築改良物買賣所有權移轉契約
          各 1份為證（參照本院卷第164至167頁、第252至258
          頁）。被告丙○○前開房屋目前分別尚有貸款 122萬
          1947元、 428萬6329元，此有土地銀行貸款餘額證明
          書各1 份、臺灣土地銀行豐原分行95年02月27日豐授
          字第0950001027號函1份在卷可稽（參照本院卷第259
          、262、269頁）。
      ４、參酌，證人甲○○於本院審理中證稱：「（問：你表
          示房子貸款是被告丙○○在繳，如果被告丙○○不繳
          房貸，你該如何處理？）如果她是這樣的話，我就把
          房子賣了。一開始被告丙○○表示想要保有房子，所
          以我要她繼續繳納房貸。」等語（參照本院卷第22 2
          頁）。被告丙○○既然將名下房地全部移轉登記與證
          人甲○○，卻仍要負擔高額之房屋貸款，已然不合理
          ，且臺中縣豐原市○○路之建物、土地，尚有設定抵
          押債權 538萬元，此有臺灣土地銀行豐原分行95年02
          月27日豐授字第0950001027號函 1份在卷可稽（參照
          本院卷第 269頁），若被告丙○○不依約繳納貸款，
          經銀行聲請民事強制執行拍賣結果，實際債權額尚有
          428 萬多元，銀行以第一順位抵押權人受償後，證人
          甲○○能夠受償之債權額有限，何以證人甲○○在借
          款當時，不要求被告丙○○設定抵押權作為債權之擔
          保？又為何在被告丙○○仍須負責房屋貸款之情況下
          ，即將全部借據返還被告丙○○，自己絲毫未留下任
          何憑據以保證權益？由此可見，被告丙○○極有可能
          係將其名下原有之建物、土地都移轉至證人甲○○名
          下，以避免案發之後遭到投資人之求償。
      ５、觀諸上情，被告丙○○移轉不動產予證人甲○○之事
          ，雖有諸多可疑之處，然因查無具體事證，尚難遽以
          認定證人甲○○係為圖獲取雙重保障，而以借款予被
          告丙○○，再由被告丙○○以其名義參與投資之方式
          ，投資予匯款部分，或係被告丙○○為圖脫產而將不
          動產以借款為由移轉至證人甲○○名下等情，從而，
          告訴人壬○○、乙○○、戊○○及被告庚○○指稱被
          告丙○○挪用投資款購屋置產等情，尚難據以認定。
    （八）另以，選任辯護人提出「寶來瑞富期貨股份有限公司
          通知信函」 119封（其中小信封115封、大信封4封）
          ，主張該通知書係寄送至被告丙○○住處，完全未經
          開封，認為被告丙○○並未實際參與「益溙開發有限
          公司」之經營或負責公司財務，更無完整能力閱讀財
          務報表。經本院各抽樣拆封結果，大信封係每月之對
          帳單，而小信封則是買賣報告書，按理被告庚○○借
          用被告丙○○在寶來瑞富期貨股份有限公司之投資人
          帳戶進行之操作交易，被告丙○○應將該每月對帳單
          、買賣報告書交予被告庚○○閱覽觀看，而被告宋承
          玲卻將該等資料留置個人處所，更徵被告丙○○確實
          有負責保管客戶、帳冊等相關資料之佐證，因此，前
          開信函尚難據以為有利於被告丙○○之具體事證。又
          告訴人壬○○、乙○○、戊○○提出由被告庚○○所
          書立之信函（參照94他1062偵查卷第34頁），係屬審
          判外之陳述，為傳聞證據，不具有證據能力，應予排
          除，因此，告訴人壬○○、乙○○、戊○○及告訴代
          理人、選任辯護人對此提出之各項爭執，尚無深入調
          查之必要。再者，選任辯護人針對告訴人戊○○、潘
          文龍、乙○○等人之告訴對象，爭執告訴人戊○○等
          人原先僅告訴被告庚○○，事後才又對被告丙○○提
          出告訴等等之質疑部分，本院認告訴權之行使，係屬
          告訴人之訴訟權限範圍，此部分之爭執，顯與本案待
          證事實並無任何證據關連性存在，亦無詳加說明之必
          要，附此敘明。
    （九）綜上所述，被告庚○○、丙○○共同以優渥紅利違法
          吸收資金，及行使偽造私文書、行使變造私文書以取
          信於投資人繼續投資加碼，避免取回投資款項，以致
          投資人因而受有投資款項無法取回之損失，應堪認定
          。被告丙○○所辯，顯係事後推諉卸責之詞，要難採
          信。本件事證已臻明確，被告庚○○、丙○○犯行，
          均堪認定。
二、論罪科刑部分：
（一）按銀行法第29條第 1項規定，除法律另有規定外，非銀行
      不得經營收受存款、受託經理信託基金、公眾財產或辦理
      國內外匯兌業務。其違反此項規定者，應依同法第 125條
      規定論處。所謂「收受存款」，依同法第5條之1規定，係
      指向不特定多數人收受款項或吸收資金，並約定返還本金
      或給付相當或高於本金之行為。又同法第29條之 1並規定
      ，以借款、收受投資、使加入為股東或其他名義，向多數
      人或不特定之人收受款項或吸收資金，而約定或給付與本
      金顯不相當之紅利、利息、股息或其他報酬者，以收受存
      款論。故銀行法第 125條關於處罰非銀行不得經營收受存
      款業務之規定，祇須行為人收受存款而合於上開要件且繼
      續反覆為之者，即足當之，不以所收受之存款達於一定之
      金額或長期經營為必要（最高法院89年台上字第3583號判
      決參照）。被告庚○○、丙○○以收受投資名義，向不特
      定多數人吸收資金，並約定給付與本金顯不相當之優渥紅
      利及到期返還本金之行為，依據銀行法第5條之1、第29條
      之1之規定，應以收受存款論。
（二）按被告庚○○、丙○○自92年07、08月起開始為違法吸金
      之行為後，而銀行法業於93年02月04日修正公布，於93年
      02 月06日施行生效，原銀行法第125條第1項法定刑為「3
      年以上10年以下有期徒刑，得併科新臺幣 1億元以下罰金
      」，業已修正為「3年上10年下有期徒刑，得併科新臺幣1
      千萬元以上2億元以下罰金，其犯罪所得達新臺幣1億元以
      上者，處 7年以上有期徒刑，得併科新臺幣2千5百萬元以
      上5 億元以下罰金」，惟因被告庚○○吸金之時間係自92
      年10月起至94年03月間公司倒閉止，則本件自應直接適用
      繼續行為終了時即93年02月04日修正公布後之現行法規定
      ，而無比較新舊法適用之問題。核被告庚○○、丙○○所
      為，均係違反銀行法第29條第1項、第29條之1之規定，分
      別應依現行銀行法第125條第1項之規定論處，及犯刑法第
      216條、第210條之行使偽造私文書罪、行使變造私文書罪
      、第339條第1項之詐欺取財罪。被告庚○○、丙○○與告
      訴人壬○○、乙○○、證人己○○、甲○○、丁○○、案
      外人曾宥驊等人就前開違反銀行法之犯行間，有共同之犯
      意聯絡及行為分擔，為共同正犯（最高法院82年度第 2次
      刑事庭會議(一)決議、司法院廳刑一字第 667號座談會決
      議參照）。又銀行法第29條第 1項所稱「業務」者，係指
      基於社會地位繼續經營，本質上即具有反覆性及延時性，
      被告庚○○雖有多次向被害人吸收資金並約定給付與本金
      顯不相當之紅利之行為，仍屬業務之範圍內，為包括之一
      罪，不論以連續犯。而被告丙○○、庚○○先後 3次行使
      偽造交易績效表及先後 4次以偽造或變造私文書詐騙投資
      人之犯行，其時間緊接，手段同一，所觸犯犯罪構成要件
      相同之罪名，顯係基於概括犯意而為之，分別為連續犯之
      裁判上一罪關係，均應依刑法第56條之規定，各論以一罪
      ，並分別加重其刑。告訴人壬○○、乙○○及證人己○○
      、案外人曾宥驊雖有交付前開偽造、變造之私文書予投資
      人致使投資人受騙之行為，惟因告訴人壬○○、乙○○及
      證人己○○、案外人曾宥驊對於偽造、變造私文書之事，
      並不知情，因此，被告庚○○、丙○○係利用不知情之告
      訴人壬○○、乙○○及證人己○○、案外人曾宥驊以行使
      偽造、變造私文書，而均為間接正犯。被告庚○○、丙○○所犯前開違法銀行法、連續行使偽造私文書、行使變造
      私文書、連續詐欺取財之犯行，均有方法、結果之牽連關
      係，應依刑法第55條之規定，分別從一重之違反銀行法之
      犯行論處。
（三）按精神耗弱人之行為，得減輕其刑，刑法第19條第 2項定
      有明文。被告丙○○雖於本院中主張罹患重度憂鬱症，並
      於偵查中提出高雄市立凱旋醫院診斷書 1份為憑（參照94
      年度偵緝字第1273號偵查卷第 398號），然依據該診斷證
      明書內容記載，被告丙○○於94年01月08日起至94年10月
      26日止，因重鬱症，單純發作，重度伴有精神病性行為，
      前往門診治療11次，可見被告丙○○目前確實罹患重度憂
      鬱症，應堪認定。然以被告丙○○參與違法吸金之過程，
      犯罪行為時，被告丙○○可以擔任紅利及獎金之匯款、招
      攬投資人及應徵助理等工作，甚至會以投資獲利購置高級
      房車及不動產，可見被告丙○○有相當程度之投資理財能
      力；且被告丙○○之前亦有經營早餐店及股票投資之行為
      ，更徵被告丙○○之智識程度及行為能力未較一般人低弱
      ，本院認為依據現有事證，尚難認定被告丙○○於行為時
      已達到精神耗弱之狀態，被告丙○○於案發後或係因為管
      理財務而發現被告庚○○投資失利，嚴重虧損，為求脫身
      ，而提前於93年12月16日即避居高雄，事發之後又因無法
      面對身為親友之投資人及承受投資人提出之高額投資金額
      求償之壓力，在此種情況下，以致引發重度憂鬱症之疾病
      ，不可而知，然本院考量被告丙○○於行為時之精神狀態
      及眾多投資人之財產損失，本諸公平正義及利益權衡原則
      ，認為被告丙○○既與被告庚○○共同經營吸金行為，尚
      無適用刑法第19條第2項予以寬恕其刑之理。
（四）爰審酌被告庚○○、丙○○未經主管機關許可，擅自經營
      銀行業務，以優渥紅利為號召，向不特定多數人吸收資金
      ，從事收受存款之業務，誘使投資人匯款出資，合計吸金
      總額高達8千多萬元，嗣後因被告庚○○操作失利，無法
      負擔高額之紅利支出，導致財務虧損，影響廣大投資人之
      權益，目前已知投資人即有70人，對國家金融秩序管理造
      成之危害程度嚴重，考量被告庚○○係居於主謀地位，且
      犯罪後坦承全部犯行，犯後態度良好，而被告丙○○係共
      同參與，卻矢口否認犯行，未見悔意，但因被告丙○○本
      身亦係投資人等一切情狀，分別量處如主文所示之刑，以
      示懲儆。
三、從刑沒收部分：
（一）按犯本法之罪，因犯罪所得財物或財產上利益，除應發還
      被害人或得請求損害賠償之人外，屬於犯人者，沒收之；
      如全部或一部不能沒收時，追徵其價額或以其財產抵償之
      ，銀行法第136條之1定有明文。本案中被告庚○○、丙○○所吸收之資金，部分經被告庚○○操作虧損，詳細投資
      獲利情形，亦無任何帳冊資料可以查證，自無從確認其所
      得財物之價額而據以發還投資人或諭知沒收、追徵、抵償
      。
（二）卷附之偽造「寶來瑞富期貨股份有限公司」交易績效表 3
      份，係被告庚○○所偽造，供與被告丙○○共同犯罪所用
      之物，業據被告庚○○供述屬實，不問屬於被告庚○○、
      丙○○與否，爰依刑法第 219條之規定，予以諭知沒收。
      至於變造之郵政劃撥儲金存款收據 1張，係屬被告庚○○
      變造之物，業據被告庚○○供稱：已不見不知去向等語，
      復未經查扣在案，極有可能該變造之郵政劃撥儲金存款收
      據業已滅失，為免日後執行困難，本院認為既無具體事證
      足以查證該文書之存在，爰依被告庚○○所言，認定該變
      造之郵政劃撥儲金存款收據業已滅失，而不予諭知沒收。
據上論斷，應依刑事訴訟法第299條第1項前段，銀行法第 125條
第1項、第29條第1項、第29條之 1，刑法第11條前段、第28條、
第56條、第216條、第210條、第339條第 1項、第55條、第219條
，罰金罰鍰提高標準條例第1條前段，判決如主文。
中    華    民    國    95    年    3     月    22    日
                  刑事第五庭    審判長法  官  賴恭利
                                      法  官  劉麗瑛
                                      法  官  巫淑芳
上正本證明與原本無異。
如不服本判決，應於送達後10日內向本院提出上訴狀（須附繕本
），上訴於臺灣高等法院臺中分院。
                                      書記官  王麗麗
中    華    民    國    95    年    3     月    22    日
附錄論罪科刑法條：
銀行法第29條：
除法律另有規定者外，非銀行不得經營收受存款、受託經理信託
資金、公眾財產或辦理國內外匯兌業務。
違反前項規定者，由主管機關或目的事業主管機關會同司法警察
機關取締，並移送法辦；如屬法人組織，其負責人對有關債務，
應負連帶清償責任。
執行前項任務時，得依法搜索扣押被取締者之會計帳簿及文件，
並得拆除其標誌等設施或為其他必要之處置。
銀行法第125條：
違反第29條第1項規定者，處3年以上10年以下有期徒刑，得併科
新臺幣1千萬元以上2億元以下罰金。其犯罪所得達新臺幣1億元
以上者，處7年以上有期徒刑，得併科新臺幣2500萬元以上5億元
以下罰金。
經營銀行間資金移轉帳務清算之金融資訊服務事業，未經主管機
關許可，而擅自營業者，依前項規定處罰。
法人犯前二項之罪者，處罰其行為負責人。
中華民國刑法第216條：
行使第210條至第215條之文書者，依偽造、變造文書或登載不實
事項或使登載不實事項之規定處斷。
中華民國刑法第210條：
偽造、變造私文書，足以生損害於公眾或他人者，處五年以下有
期徒刑。
中華民國刑法第339條：
意圖為自己或第3人不法之所有，以詐術使人將本人或第3人之物
交付者，處五年以下有期徒刑、拘役或科或併科1000元以下罰金
。
以前項方法得財產上不法之利益或使第3人得之者，亦同。
前二項之未遂犯罰之。
附表：
一、已知投資人部分（依據丁○○提出之隨身碟內之會員資料）
（一）丙○○招攬之投資人：
      丙○○、丁○○、張祖華、李俊益、王均瑋、王妙玲、辛○○、蘇心儀、張舜杰、林文章、卓惠姍、宋秉家、唐銘
      鋒、許維麟、宋國釗、沙孝威、林士欽、周信全、蕭足慧
      、黃盈彰。
（二）己○○招攬之投資人：
      己○○、劉麗真、黃耀文、傅雲信、林世昌、許碧卿、黃
      培軒、鄒悅雲、李碧珠、劉麗美、林寶琴、陳淑蓮、林明
      山、林敬中、林明昌、涂惠文、許正杰、王珊珊、宋輝建
      、李品萱、黃寶霖、楊碧滿、施銘宮、陳麗妃、吳姿蓉、
      莊麗嬌、林鴻祥、張秋貴、林瑩錚。
（三）曾宥驊招攬之投資人：
      曾宥驊、范鳳妹、林駿賢、曾寶玉、李翊揚、鄭快。
（四）乙○○招攬之投資人：
      乙○○、劉秀珠、林敬中、林仁楷、楊碧滿、傅雲信、施
      銘宮、江文慈、祁惠倩、莊麗嬌、王秀蓉、林鴻祥、賴幸
      瑜。
（五）壬○○招攬之投資人：
      壬○○、吳秀娟、徐暐博、戊○○、潘瑛芬、潘瑛紫、邵
      明德、吳秀甄、吳秀娘、徐文清、廖蕭春、吳秋花、鄒悅
      雲、李嘉芳、劉麗美、林曼玲、林信宏、李品萱、賴俐潔
      。
（六）其他投資人有：
      陳詹美琴、陳源紘、陳榮德、林文章、甲○○、吳陳滿、
      彭景琳、洪秀珍、莊素華、張秀琴、陳聰海、黃浤展、林
      寶照、鍾懿玲、沈家樺、趙妙宸、黃興應、陳泗足、宋秉
      家、蕭麗珠、陳劉秀鳳、洪浣溱、楊秀佳、林廖淑嬌、徐
      文清、吳盧碧惠、林寶環、黃雁智、江正華、曾增宏。
二、已知投資金額部分（依據丁○○提出之隨身碟內之92/93 年
    投資人資金統計）
┌──┬────┬─────┬─────┬──────┐
│編號│投資人  │投資時間  │投資金額  │獲取紅利金額│
├──┼────┼─────┼─────┼──────┤
│  1 │甲○○  │92.10.24  │475萬元（ │不詳（自稱紅│
│    │        │    至    │其中95萬元│利領取至94.0│
│    │        │93.10.01  │代操作手續│1月止）     │
│    │        │          │費）      │            │
├──┼────┼─────┼─────┼──────┤
│  2 │壬○○  │92.09.30  │245萬元（ │257萬1千元（│
│    │        │   至     │其中49萬元│自稱領取130 │
│    │        │93.12.03  │代操作手續│多萬元）    │
│    │        │          │費）（自稱│            │
│    │        │          │投資285萬 │            │
│    │        │          │元）      │            │
├──┼────┼─────┼─────┼──────┤
│  3 │乙○○  │92.09.11  │320萬元（ │464萬元（自 │
│    │        │   至     │其中80萬元│稱僅領取200 │
│    │        │93年12.13 │代操作手續│多萬元）    │
│    │        │          │費）（自稱│            │
│    │        │          │投資400多 │            │
│    │        │          │萬元）    │            │
├──┼────┼─────┼─────┼──────┤
│  4 │戊○○  │92.12.22  │145萬元（ │45萬3千元（ │
│    │        │   至     │其中28萬元│自稱領取30萬│
│    │        │93.08.16  │代操作手續│元，紅利領取│
│    │        │          │費）（自稱│至94.01.02止│
│    │        │          │投資175 萬│）          │
│    │        │          │元，其中35│            │
│    │        │          │萬元代操作│            │
│    │        │          │手續費）  │            │
├──┼────┼─────┼─────┼──────┤
│  5 │丁○○  │92.11.13  │370萬元（ │127萬1千元  │
│    │        │   至     │其中74萬元│            │
│    │        │93.11.24  │代操作手續│            │
│    │        │          │費）      │            │
├──┼────┼─────┼─────┼──────┤
│  6 │林駿賢  │92.12.29  │65萬元（其│18萬6千元   │
│    │        │   至     │中13萬元代│            │
│    │        │93.11.12  │操作手續費│            │
│    │        │          │）        │            │
├──┼────┼─────┼─────┼──────┤
│  7 │李碧珠  │93.08.06  │120萬元（ │16萬8千元   │
│    │        │   至     │其中24萬元│            │
│    │        │93.12.06  │代操作手續│            │
│    │        │          │費）      │            │
├──┼────┼─────┼─────┼──────┤
│  8 │林世昌  │93.07.27  │50萬元（其│8萬4千元    │
│    │        │   至     │中10萬元代│            │
│    │        │93.11.19  │操作手續費│            │
│    │        │          │）        │            │
├──┼────┼─────┼─────┼──────┤
│  9 │林明山  │93.07.30  │160萬元（ │27萬元      │
│    │        │   至     │其中32萬元│            │
│    │        │93.01.16  │代操作手續│            │
│    │        │          │費）      │            │
├──┼────┼─────┼─────┼──────┤
│ 10 │林曼玲  │93.08.31  │20萬元（其│4萬8千元    │
│    │        │          │中4萬元代 │            │
│    │        │          │操作手續費│            │
│    │        │          │）        │            │
├──┼────┼─────┼─────┼──────┤
│ 11 │林瑩錚  │93.07.29  │10萬元（其│3萬元       │
│    │        │          │中2萬元代 │            │
│    │        │          │操作手續費│            │
│    │        │          │）        │            │
├──┼────┼─────┼─────┼──────┤
│ 12 │許正杰  │93.08.09  │40萬元（其│9萬6千元    │
│    │        │          │中8萬元代 │            │
│    │        │          │操作手續費│            │
│    │        │          │）        │            │
├──┼────┼─────┼─────┼──────┤
│ 13 │許維麟  │93.08.12  │15萬元（其│3萬6千元    │
│    │        │          │中3萬元代 │            │
│    │        │          │操作手續費│            │
│    │        │          │）        │            │
├──┼────┼─────┼─────┼──────┤
│ 14 │陳淑蓮  │93.08.19  │70萬元（其│4萬8千元    │
│    │        │   至     │中14萬元代│            │
│    │        │93.12.06  │操作手續費│            │
│    │        │          │）        │            │
├──┼────┼─────┼─────┼──────┤
│ 15 │陳詹美琴│93.08.12  │100萬元（ │16萬8千元   │
│    │        │   至     │其中20萬元│            │
│    │        │93.10.06  │代操作手續│            │
│    │        │          │費）      │            │
├──┼────┼─────┼─────┼──────┤
│ 16 │劉麗美  │93.08.11  │40萬元（其│3萬元       │
│    │        │   至     │中8萬元代 │            │
│    │        │93.12.17  │操作手續費│            │
│    │        │          │）        │            │
├──┼────┼─────┼─────┼──────┤
│ 17 │王妙玲  │93.03.02  │10萬元（其│5萬4千元    │
│    │        │          │中2萬元代 │            │
│    │        │          │操作手續費│            │
│    │        │          │）        │            │
├──┼────┼─────┼─────┼──────┤
│ 18 │江文慈  │93.07.22  │10萬元（其│3萬元       │
│    │        │          │中2萬元代 │            │
│    │        │          │操作手續費│            │
│    │        │          │）        │            │
├──┼────┼─────┼─────┼──────┤
│ 19 │江正華  │93.08.11  │80萬元（其│19萬2千元   │
│    │        │   至     │中16萬元代│            │
│    │        │93.08.19  │操作手續費│            │
│    │        │          │）        │            │
├──┼────┼─────┼─────┼──────┤
│ 20 │吳秀娘  │93.05.25  │40萬元（其│16萬8千元   │
│    │        │          │中8萬元代 │            │
│    │        │          │操作手續費│            │
│    │        │          │）        │            │
├──┼────┼─────┼─────┼──────┤
│ 21 │吳盧碧惠│93.06.15  │15萬元（其│5萬4千元    │
│    │        │   至     │中3萬元代 │            │
│    │        │93.06.25  │操作手續費│            │
│    │        │          │）        │            │
├──┼────┼─────┼─────┼──────┤
│ 22 │李俊益  │93.04.01  │60萬元（其│16萬8千元   │
│    │        │   至     │中12萬元代│            │
│    │        │93.07.14  │操作手續費│            │
│    │        │          │）        │            │
├──┼────┼─────┼─────┼──────┤
│ 23 │李嘉芳  │93.07.23  │170萬元（ │35萬4千元   │
│    │        │   至     │其中34萬元│            │
│    │        │93.10.11  │代操作手續│            │
│    │        │          │費）      │            │
├──┼────┼─────┼─────┼──────┤
│ 24 │沈家樺  │93.06.17  │10萬元（其│3萬3千元    │
│    │        │   至     │中2萬元代 │            │
│    │        │93.07.27  │操作手續費│            │
│    │        │          │）        │            │
├──┼────┼─────┼─────┼──────┤
│ 25 │卓慧珊  │93.04.28  │200萬元（ │42萬6千元   │
│    │        │   至     │其中36萬元│            │
│    │        │93.11.10  │代操作手續│            │
│    │        │          │費）      │            │
├──┼────┼─────┼─────┼──────┤
│ 26 │林世欽  │93.07.26  │10萬元（其│3萬元       │
│    │        │          │中2萬元代 │            │
│    │        │          │操作手續費│            │
│    │        │          │）        │            │
├──┼────┼─────┼─────┼──────┤
│ 27 │林世楷  │93.05.20  │20萬元（其│8萬4千元    │
│    │        │          │中4萬元代 │            │
│    │        │          │操作手續費│            │
│    │        │          │）        │            │
├──┼────┼─────┼─────┼──────┤
│ 28 │林文章  │93.06.07  │60萬元（其│18萬元      │
│    │        │   至     │中12萬元代│            │
│    │        │93.09.06  │操作手續費│            │
│    │        │          │）        │            │
├──┼────┼─────┼─────┼──────┤
│ 29 │林敬中  │93.05.13  │40萬元（其│10萬8千元   │
│    │        │   至     │中8萬元代 │            │
│    │        │93.10.07  │操作手續費│            │
│    │        │          │）        │            │
├──┼────┼─────┼─────┼──────┤
│ 30 │林廖淑嬌│93.06.03  │20萬元（其│7萬2千元    │
│    │        │          │中4萬元代 │            │
│    │        │          │操作手續費│            │
│    │        │          │）        │            │
├──┼────┼─────┼─────┼──────┤
│ 31 │祁惠倩  │93.08.11  │80萬元（其│9萬6千元    │
│    │        │   至     │中16萬元代│            │
│    │        │93.12.06  │操作手續費│            │
│    │        │          │）        │            │
├──┼────┼─────┼─────┼──────┤
│ 32 │邵明德  │93.03.26  │20萬元（其│10萬8千元   │
│    │        │          │中4萬元代 │            │
│    │        │          │操作手續費│            │
│    │        │          │）        │            │
├──┼────┼─────┼─────┼──────┤
│ 33 │施銘宮  │93.06.16  │140萬元（ │46萬8千元   │
│    │        │   至     │其中28萬元│            │
│    │        │93.09.29  │代操作手續│            │
│    │        │          │費）      │            │
├──┼────┼─────┼─────┼──────┤
│ 34 │徐文清  │93.06.11  │20萬元（其│7萬2千元    │
│    │        │          │中4萬元代 │            │
│    │        │          │操作手續費│            │
│    │        │          │）        │            │
├──┼────┼─────┼─────┼──────┤
│ 35 │莊麗嬌  │93.07.29  │110萬元（ │27萬元      │
│    │        │   至     │其中22萬元│            │
│    │        │93.11.19  │代操作手續│            │
│    │        │          │費）      │            │
├──┼────┼─────┼─────┼──────┤
│ 36 │傅雲信  │93.06.03  │370萬元（ │86萬4千元   │
│    │        │   至     │其中74萬元│            │
│    │        │93.12.07  │代操作手續│            │
│    │        │          │費）      │            │
├──┼────┼─────┼─────┼──────┤
│ 37 │黃盈彰  │93.10.06  │20萬元（4 │2萬4千元    │
│    │        │          │萬元）    │            │
├──┼────┼─────┼─────┼──────┤
│ 38 │黃培軒  │93.07.05  │50萬元（其│9萬元       │
│    │        │   至     │中10萬元代│            │
│    │        │93.12.09  │操作手續費│            │
│    │        │          │）        │            │
├──┼────┼─────┼─────┼──────┤
│ 39 │黃雁智  │93.08.09  │10萬元（其│2萬4千元    │
│    │        │          │中2萬元代 │            │
│    │        │          │操作手續費│            │
│    │        │          │）        │            │
├──┼────┼─────┼─────┼──────┤
│ 40 │楊秀娟  │93.04.15  │100萬元（ │35萬4千元   │
│    │        │   至     │其中20萬元│            │
│    │        │93.07.29  │代操作手續│            │
│    │        │          │費）      │            │
├──┼────┼─────┼─────┼──────┤
│ 41 │楊碧滿  │93.05.24  │70萬元（其│15萬元      │
│    │        │   至     │中14萬元代│            │
│    │        │93.12.24  │操作手續費│            │
│    │        │          │）        │            │
├──┼────┼─────┼─────┼──────┤
│ 42 │鄒悅雲  │93.06.30  │30萬元（其│6萬6千元    │
│    │        │   至     │中6萬元代 │            │
│    │        │93.11.10  │操作手續費│            │
│    │        │          │）        │            │
├──┼────┼─────┼─────┼──────┤
│ 43 │廖蕭春  │93.06.16  │40萬元（其│14萬4千元   │
│    │        │   至     │中8萬元代 │            │
│    │        │93.06.18  │操作手續費│            │
│    │        │          │）        │            │
├──┼────┼─────┼─────┼──────┤
│ 44 │劉秀珠  │93.03.15  │200萬元（ │67萬2千元   │
│    │        │   至     │其中40萬元│            │
│    │        │93.12.02  │代操作手續│            │
│    │        │          │費）      │            │
├──┼────┼─────┼─────┼──────┤
│ 45 │潘瑛芬  │93.03.24  │20萬元（其│10萬8千元   │
│    │        │          │中4萬元代 │            │
│    │        │          │操作手續費│            │
│    │        │          │）        │            │
├──┼────┼─────┼─────┼──────┤
│ 46 │潘瑛紫  │93.03.26  │50萬元（其│20萬7千元   │
│    │        │   至     │中10萬元代│            │
│    │        │93.07.15  │操作手續費│            │
│    │        │          │）        │            │
├──┼────┼─────┼─────┼──────┤
│ 47 │王均瑋  │92.09.26  │20萬元（其│20萬4千元   │
│    │        │   至     │中4萬元代 │            │
│    │        │93.03.02  │操作手續費│            │
│    │        │          │）        │            │
├──┼────┼─────┼─────┼──────┤
│ 48 │吳秀娟  │93.02.13  │120萬元（ │54萬6千元   │
│    │        │   至     │其中24萬元│            │
│    │        │93.07.12  │代操作手續│            │
│    │        │          │費）      │            │
├──┼────┼─────┼─────┼──────┤
│ 49 │宋秉家  │93.02.20  │10萬元（其│6萬元       │
│    │        │          │中2萬元代 │            │
│    │        │          │操作手續費│            │
│    │        │          │）        │            │
├──┼────┼─────┼─────┼──────┤
│ 50 │李翊揚  │92.11.07  │195萬元（ │27萬6千元   │
│    │        │   至     │其中39萬元│            │
│    │        │93.12.30  │代操作手續│            │
│    │        │          │費）      │            │
├──┼────┼─────┼─────┼──────┤
│ 51 │林寶照  │93.02.25  │20萬元（其│12萬元      │
│    │        │   至     │中4萬元代 │            │
│    │        │93.02.27  │操作手續費│            │
│    │        │          │）        │            │
├──┼────┼─────┼─────┼──────┤
│ 52 │洪秀珍  │93.03.11  │30萬元（其│13萬8千元   │
│    │        │   至     │中6萬元代 │            │
│    │        │93.08.09  │操作手續費│            │
│    │        │          │）        │            │
├──┼────┼─────┼─────┼──────┤
│ 53 │范鳳妹  │92.12.02  │35萬元（其│10萬8千元   │
│    │        │   至     │中6萬元代 │            │
│    │        │93.12.02  │操作手續費│            │
│    │        │          │）        │            │
├──┼────┼─────┼─────┼──────┤
│ 54 │唐銘峰  │92.12.12  │20萬元（其│14萬4千元   │
│    │        │          │中4萬元代 │            │
│    │        │          │操作手續費│            │
│    │        │          │）        │            │
├──┼────┼─────┼─────┼──────┤
│ 55 │徐暐博  │93.03.12  │100萬元（ │35萬4千元   │
│    │        │   至     │其中20萬元│            │
│    │        │94.01.03  │代操作手續│            │
│    │        │          │費）      │            │
├──┼────┼─────┼─────┼──────┤
│ 56 │張秀琴  │93.01.02  │5萬元（其 │3萬3千元    │
│    │        │          │中1萬元代 │            │
│    │        │          │操作手續費│            │
│    │        │          │）        │            │
├──┼────┼─────┼─────┼──────┤
│ 57 │張祖華  │92.12.01  │160萬元（ │82萬8千元   │
│    │        │   至     │其中29萬元│            │
│    │        │93.06.26  │代操作手續│            │
│    │        │          │費）      │            │
├──┼────┼─────┼─────┼──────┤
│ 58 │張舜杰  │92.09.26  │105萬元（ │78萬3千元   │
│    │        │   至     │其中17萬元│            │
│    │        │93.11.17  │代操作手續│            │
│    │        │          │費）      │            │
├──┼────┼─────┼─────┼──────┤
│ 59 │莊素華  │92.12.04  │500萬元（ │不詳        │
│    │        │   至     │其中98萬元│            │
│    │        │93.11.29  │代操作手續│            │
│    │        │          │費）      │            │
├──┼────┼─────┼─────┼──────┤
│ 60 │陳泗足  │92.12.29  │5萬（其中1│3萬6千元    │
│    │        │          │萬元代操作│            │
│    │        │          │手續費）  │            │
├──┼────┼─────┼─────┼──────┤
│ 61 │陳榮德  │93.01.05  │390萬元（ │不詳        │
│    │        │   至     │其中78萬元│            │
│    │        │93.11.12  │代操作手續│            │
│    │        │          │費）      │            │
├──┼────┼─────┼─────┼──────┤
│ 62 │陳劉秀鳳│93.02.26  │10萬元（其│6萬元       │
│    │        │          │中2萬元代 │            │
│    │        │          │操作手續費│            │
│    │        │          │）        │            │
├──┼────┼─────┼─────┼──────┤
│ 63 │陳聰海  │92.10.01  │35萬元（其│不詳        │
│    │        │   至     │中7萬元代 │            │
│    │        │92.10.07  │操作手續費│            │
│    │        │          │）        │            │
├──┼────┼─────┼─────┼──────┤
│ 64 │楊秀佳  │93.04.22  │5萬元（其 │2萬4千元    │
│    │        │          │中1萬元代 │            │
│    │        │          │操作手續費│            │
│    │        │          │）        │            │
├──┼────┼─────┼─────┼──────┤
│ 65 │曾宥驊  │92.11.07  │315萬元（ │82萬2千元   │
│    │        │   至     │其中63萬元│            │
│    │        │93.12.14  │代操作手續│            │
│    │        │          │費）      │            │
├──┼────┼─────┼─────┼──────┤
│ 66 │曾寶玉  │93.03.17  │5萬元（其 │2萬7千元    │
│    │        │          │中1萬元代 │            │
│    │        │          │操作手續費│            │
│    │        │          │）        │            │
├──┼────┼─────┼─────┼──────┤
│ 67 │黃興應  │92.11.05  │740萬元（ │466萬8千元  │
│    │        │   至     │其中74萬元│            │
│    │        │93.03.31  │代操作手續│            │
│    │        │          │費）      │            │
├──┼────┼─────┼─────┼──────┤
│ 68 │趙妙宸  │92.09.10  │240萬元（ │140萬4千元  │
│    │        │   至     │其中42萬元│            │
│    │        │93.09.15  │代操作手續│            │
│    │        │          │費）      │            │
├──┼────┼─────┼─────┼──────┤
│ 69 │蕭麗珠  │92.12.29  │30萬元（其│19萬2千元   │
│    │        │   至     │中6萬元代 │            │
│    │        │93.02.29  │操作手續費│            │
│    │        │          │）        │            │
├──┼────┼─────┼─────┼──────┤
│ 70 │鍾懿玲  │93.02.23  │20萬元（其│6萬6千元    │
│    │        │   至     │中4萬元代 │            │
│    │        │93.10.29  │操作手續費│            │
│    │        │          │）        │            │
└──┴────┴─────┴─────┴──────┘


司法院資訊處製作；財團法人民間司法改革基金會備份。
